【裁判字號】    97,上訴,1673
【裁判日期】    980316
【裁判案由】    強盜等
【裁判全文】
臺灣高等法院高雄分院刑事判決        97年度上訴字第1673號
上  訴  人  臺灣高雄地方法院檢察署檢察官
被      告      乙○○
                          （現在高雄監獄執行中）
指定辯護人      本院公設辯護人  孫妙岑
上  訴  人
即  被  告      戊○○
選任辯護人      吳建勛    律師
                陳慧錚    律師
                梁宗憲    律師
上  訴  人
即  被  告      丁○○
上  訴  人
即  被  告      丙○○
前二人共同
指定辯護人      本院公設辯護人  孫妙岑
上  訴  人
即  被  告      甲○○
選任辯護人      李汶哲    律師
上列上訴人因強盜等案件，不服臺灣高雄地方法院96年度訴字第
4519號中華民國97年7 月22日第一審判決（起訴案號：臺灣高雄
地方法院檢察署96年度偵字第19625 、20891 、22805 、22806
、23240 、23438 號），提起上訴，本院判決如下：
     主  文
上訴駁回。
     事  實
一、乙○○明知可發射子彈具有殺傷力之改造手槍及具有殺傷力
    之子彈為管制物品，非經中央主管機關許可，不得擅自持有
    ，竟基於未經許可而持有可發射子彈具殺傷力改造手槍及子
    彈之犯意，於民國94、95年間，在不詳地點，以不詳之價格
    ，向真實姓名年籍不詳、綽號「硬頸（客語音譯，意指倔強
    ）」之成年男子購買可發射子彈具有殺傷力之仿BERETTA 廠
    M9型半自動手槍製造，換裝土造金屬槍管而成之改造手槍1
    支（含金屬彈匣1 只，槍枝管制編號：0000000000）、具有
    殺傷力之制式子彈（口徑9mm） 、非制式霰彈各5 顆、1 顆
    後，無故而持有之。
二、乙○○、戊○○、丙○○與另2 名真實姓名年籍不詳之成年
    男子共5 人，因得悉巳○○之放鴿車將於96年2 月12日，前
    往高雄縣茄萣鄉興達港情人碼頭附近進行賽鴿放飛訓練，乃
    共同基於意圖為自己不法所有之強盜犯意聯絡，由丙○○提
    供其所使用如附表三編號所示門號0000000000號之行動電
    話，乙○○提供其向甲○○借用、門號0000000000號之行動
    電話，作為強盜時之聯絡工具，戊○○提供其所有客觀上可
    供兇器用、如附表三編號所示之空氣槍1 支（違反槍砲彈
    藥刀械管制條例部分，業經不起訴處分），並由其中1 人提
    供客觀上可供兇器用之短槍2 支（未扣案），作為強盜之工
    具。於96年2 月12日上午8 時27分許，乙○○、戊○○、丙○○及該2 名成年男子即共乘車牌號碼不詳之白色自小客車
    1 輛，至上開情人碼頭附近等候巳○○之放鴿車，嗣於同日
    上午9 時許，巳○○自屏東縣駕駛車牌號碼T2-5575 號之自
    小貨車載運賽鴿至該處停妥，正欲將載運之賽鴿放飛時，乙○○、戊○○、丙○○等人遂將上開自小客車停放在巳○○
    所駕駛之自小貨車左側，連同戊○○共計4 人即以口罩遮住
    其嘴巴部位後下車，並由戊○○及其中2 人分持上開空氣槍
    1 支、2 支，推由其中1 名穿著白色上衣、牛仔褲之男子以
    手壓住巳○○頭部，並將之強押至上開白色自小客車內，再
    由1 人駕駛巳○○之上開自小貨車，1 人駕駛白色自小客車
    搭載巳○○及其餘之人尾隨上開自小貨車押車，出發前往臺
    南縣龍崎鄉山區方向。行駛途中，並由其中1 人負責強壓巳
    ○○頭部，不許其抬頭或向外察看，以此強暴方法，至使巳
    ○○不能抗拒。迨於同日上午10時30分許，乙○○等人駕駛
    上開自小貨車、自小客車至臺南縣龍崎鄉○區道路○路段旁
    時，即推由其中1 人看守巳○○，另4 人下車則將自小貨車
    上之鴿籠鐵拴拉開，再將鴿籠內之賽鴿裝入事先準備好之飼
    料袋後，並將裝有賽鴿之飼料袋置放在上開白色自小客車後
    車箱內，強行取走巳○○自小貨車上之賽鴿200 隻及巳○○
    所有置放車內之現金新臺幣（下同）10,000元。得手後，乙○○等人即將巳○○之自小貨車棄置於上開龍崎鄉○區道路
    旁、車鑰匙及巳○○之行動電話丟棄在道路旁之山坡上，旋
    駕駛自小客車搭載巳○○離去。復行駛至離上開現場約50公
    尺處，再將巳○○推下車後離去。嗣經巳○○報警處理，始
    查獲上情。
三、乙○○取得上開賽鴿後，即與甲○○及1 名真實姓名年籍不
    詳之成年男子，共同基於恐嚇取財之犯意聯絡，由甲○○提
    供其所有Panasonic 牌X88 型行動電話1 支（IEMI序號0000
    00000000000)，乙○○提供其不知情之女友張修貞在兆豐商
    業銀行屏東分行所開立之存款帳戶（帳號00000000000 號）
    存摺、印章、提款卡及密碼，並由其中1 人提供門號000000
    0000號行動電話SIM 卡1 枚，插入上開甲○○提供之行動電
    話機具後，推由其中1 人依賽鴿腳環上所示之聯絡電話，自
    96年2 月12日14時起至17時止，以上開行動電話分別與如附
    表一所示之壬○○、卯○○、寅○○、鍾清元、癸○○、辛○○、未○○、子○○、曾東山等鴿主聯繫，向其等恫稱：
    賽鴿在其手中，需匯款至指定帳戶內，始釋放上開9 人所有
    之賽鴿，致壬○○等9 人心生畏懼，卯○○、寅○○、癸○○、辛○○、子○○等5 人分別匯款至上開帳戶（詳細犯罪
    時間、匯款金額詳如附表一所載）。得逞後，旋於同日下午
    4 時許，由甲○○騎乘不詳車號之黑色重機車搭載乙○○，
    至屏東市○○路271 號全家便利商店，由乙○○持上開張修
    貞帳戶之提款卡在該超商內之台新銀行ATM 03074 提款機提
    領3 筆款項共計50,000元，甲○○則在該超商內徘徊等候；
    同日下午4 時51分許，甲○○騎乘機車搭載乙○○至屏東市
    ○○路690 號前，乙○○再持上開提款卡在該址前之新光銀
    行ATM 提款機提領2 筆款項共計40,000元；復於同日下午6
    時8 分許，由上開真實姓名年籍不詳之成年男子，持上開提
    款卡在屏東縣竹田鄉○○路132 號屏東監獄圍牆外之郵局AT
    M 提款機提領10,000元。嗣經壬○○等9 人報警處理，循線
    查獲上情。
四、乙○○與2 名綽號「阿智」、「阿傑」，真實姓名年籍均不
    詳之成年男子3 人，於96年3 月30日晚上7 時15分許，駕駛
    車牌號碼WK-3519 號自小客車，至高雄縣杉林鄉○○村○○
    路152 巷19之7 號丑○○、亥○○住處，明知丑○○並未同
    意其等進入以鐵門圍籬、附連上址住宅之晒穀場（起訴書誤
    載侵入上址住宅，應予更正），竟共同基於侵入住宅之犯意
    聯絡，未經丑○○之同意，駕駛上開自小客車侵入附連上址
    住宅之晒穀場。乙○○與綽號「阿智」、「阿傑」之男子3
    人下車後，復共同基於恐嚇之犯意聯絡，其中1 人向丑○○
    、亥○○2 人恫稱：「日後走路及生活小心點」等語，另1
    人並向丑○○、亥○○2 人以手比出手槍之姿勢，致丑○○
    、亥○○心生畏懼後，旋即駕車離去。嗣經丑○○報警處理
    ，始悉上情。
五、乙○○復與綽號「細仔（客語音譯，意指體型瘦小或年紀小
    之人）」、真實姓名年籍不詳之成年男子，共同基於意圖為
    自己不法所有之強盜犯意聯絡，分持客觀上可供兇器用之黑
    色槍枝各1 支（未扣案），於96年6 月22日凌晨零時12分許
    ，適有庚○○駕駛車牌號碼2262-LY 號自小客車停放在臺南
    市○○區○○路2 段120 號前，庚○○與己○○、申○○3
    人坐於車內等候下車購買意麵之酉○○返回車上。見有機可
    趁，待酉○○購買意麵後正欲自上開自小客車車右前側上車
    之際，該名綽號「細仔」之男子旋即開啟上開自小客車之右
    前車門，將酉○○推入車內，並與駕駛座之庚○○發生拉扯
    ，乙○○同時自右後車門進入車內，並將庚○○拉至後座，
    喝令庚○○等4 人配合，庚○○等4 人見乙○○、「細仔」
    均持有槍枝，而不敢抵抗。嗣該名綽號「細仔」之男子即駕
    駛上開自小客車駛離現場，並沿中華西路往高雄縣茄萣鄉方
    向行駛，中途再換由乙○○駕車，行至高雄縣茄萣鄉漁人碼
    頭附近不詳之巷內後，「細仔」之男子遂將酉○○、申○○
    、己○○帶下車，並以塑膠束帶捆綁己○○及申○○之雙手
    ，以此強暴方法，至使庚○○、蔡清雲、己○○、申○○等
    4 人不能抗拒，強行取走庚○○皮包內之現金2,600 元，並
    喝令庚○○交付掛於其脖子上之金項鍊1 條。得逞後，「細
    仔」之男子復喝令庚○○等4 人須再交付10萬元，惟因庚○○等人均無法交付，乙○○與「細仔」之男子遂將庚○○等
    4 人載至高雄縣旗山、美濃山區，原欲將庚○○等4 人棄於
    該處山區，經庚○○4 人哀求後，始將庚○○4 人載至高雄
    縣美濃鎮某加油站附近後，乙○○與「細仔」之男子旋即下
    車，並喝令庚○○等人駕車離開。嗣經庚○○、酉○○、己○○、申○○4 人報警處理後，循線查獲上情。
六、(一)於96年6 月24日晚上10時許，由丙○○駕駛車牌號碼E8–
    4752號之自小客車，搭載乙○○、戊○○及丁○○3 人，欲
    前往臺南市○○路○ 段之夜市逛街，上開4 人竟共同基於意
    圖為自己不法所有之強盜犯意聯絡，於該車內謀議強盜自小
    客車車主之計劃，並決定由乙○○、戊○○分持乙○○所有
    、客觀上均可供兇器用之如附表二編號所示之改造手槍1
    支、黑色槍枝1 支（未扣案）下手強盜自小客車，丙○○及
    丁○○則駕車在後押車。於96年6 月24日晚上10時17分許，
    行經臺南市○○路○段678 號前，見戌○○與其友人午○○
    走至車牌號碼Y9–8521號自小客車旁，戌○○甫欲開啟上開
    自小客車車門之際，乙○○、戊○○旋即下車，由乙○○持
    上開改造手槍由右後方進入上開車號Y98521號之自小客車內
    ，並以上開改造手槍抵住戌○○之後腰，本欲將戌○○強拉
    至後座，因戌○○身繫安全帶無法拉動，乃改走至駕駛座旁
    將戌○○推至後車座，並自行進入上開自小客車駕駛座，戊○○則持上開黑色槍枝同時進入後車座控制戌○○後，2 人
    喝令午○○上車並坐於右前座。乙○○復將其所持如附表二
    編號所示之改造手槍交予戊○○，由戊○○負責控制戌○○及午○○2 人，以此方法，至使戌○○、午○○不能抗拒
    ，由乙○○駕駛該車駛離現場，丙○○及丁○○駕車在後跟
    隨。約10分鐘後，乙○○駕駛上開自小客車至海安路與中正
    路口等待紅綠燈之際，戌○○即趁機開啟車門跳車逃逸，戊○○見狀下車追趕戌○○，丙○○及丁○○見狀，旋即駕駛
    上開車號E8–4752號之自小客車離開現場，返回高雄縣杉林
    鄉，等候乙○○、戊○○與其等聯絡。乙○○則駕駛上開戌
    ○○之自小客車搭載午○○駛離現場，並以黑色塑膠帶捆綁
    午○○之手腕，惟因午○○皮包內僅剩幾百元現金而作罷。
    乙○○駕駛上開戌○○之自小客車至臺南縣永康市○○路蔦
    松加油站前，命午○○留下其行動電話號碼後即釋放午○○
    ，並駕駛上開戌○○之自小客車返回高雄縣杉林鄉山區，並
    將該車置放在高雄縣旗山鎮123 撞球場之停車場內。嗣經午
    ○○與戌○○報警處理後，在上揭現場扣得戊○○掉落之彈
    匣1 只、制式子彈6 顆（其中1 顆無殺傷力，其餘5 顆均認
    有殺傷力）。(二)戊○○持如附表二編號所示之改造手槍、
    黑色槍枝各1 跳出車門追趕戌○○之際，因該枝改造手槍之
    彈匣、子彈掉落地上，乃另基於未經許可而持有可發射子彈
    具殺傷力改造手槍及子彈之犯意，將上開槍枝藏放在某巷子
    內之花盆下後，搭乘不詳車號之計程車返回其臺南市○○鄉
    ○○路365 巷之住處，復於同日晚上11時36分許，騎乘車號
    不詳之輕型機車至其住處附近之7-11統一超商旁，以公用電
    話與丙○○所使用之行動電話0000000000號聯繫後，丙○○
    旋即駕駛不詳車號之自小客車搭載丁○○至戊○○上開臺南
    住處，接載戊○○返回高雄縣杉林鄉丁○○住處，等候乙○○，嗣因乙○○均未與其等聯繫，戊○○乃先返回其高雄縣
    杉林鄉之住處；乙○○則於同日凌晨3 時2 分許，以公用電
    話撥打丙○○之上開行動電話，要求丙○○至大坑山區接應
    之。迨於96年6 月25日凌晨5 時許，乙○○再駕駛丙○○所
    有之銀色日產自小客車附載丙○○至戊○○高雄縣杉林鄉住
    處，搭載戊○○後，3 人駕車至上開藏放槍枝處，迨尋獲該
    手槍2 枝並由乙○○非法持有之。
七、乙○○復基於意圖為自己不法之所有，於96年6 月26日某時
    ，在高雄市○○○路293 號前，以客觀上可供為兇器使用之
    扳手1 支，拆卸尚旺管理顧問公司有限公司（下稱尚旺公司
    ）所有、停放在上址處車牌號碼L3-8358 號自小客車之車牌
    2 面，而竊取上開自小客車車牌2 面得手後離去，旋將竊得
    之2 面車牌懸掛於上開戌○○所有之車牌號碼Y9-8521 號自
    小客車，以躲避警方之查緝。嗣於同日下午1 時許，尚旺公
    司員工辰○○發覺車牌失竊並報警處理，警方循線追查後，
    於(一)96年7 月5 日下午2 時5 分許，在高雄縣杉林鄉○○村
    ○○路47號戊○○住處，逮捕戊○○、乙○○，並扣得如附
    表二編號所示之非制式霰彈1 顆、如附表三編號、所
    示之物及如附表四所示之物；(二)96年7 月6 日，在高雄縣旗
    山鎮○○路50號前空地，扣得上開戌○○遭強盜自小客車1
    輛及車牌號碼L3–8358號車牌2 面（分別業由戌○○、辰○○領回）；(三)96年7 月9 日，由乙○○帶同警方至高雄縣杉
    林鄉大坑山區之某工寮旁之龍眼樹下，扣得如附表二編號
    所示之改造手槍1 枝。
八、案經巳○○、壬○○、曾東山、卯○○、寅○○、天○○、
    癸○○、辛○○、未○○、子○○、丑○○、庚○○、酉○○、己○○、申○○、戌○○、午○○、辰○○訴由高雄縣
    政府警察局旗山分局、湖內分局、臺南市警察局第五分局報
    請暨內政部警政署刑事警察局移請臺灣高雄地方法院檢察署
    檢察官偵查起訴。
    理  由
壹、證據能力部分：
一、被告及其辯護人於本院審理時，就公訴人所提出之證據，被
    告戊○○及其辯護人，爭執證人巳○○於警詢時所為之陳述
    ；被告丁○○及其辯護人，爭執同案被告戊○○於警詢時所
    為之陳述，係屬審判外之陳述，無證據能力，茲說明如下：
(一)、按被告以外之人於檢察事務官、司法警察（官）調查時所為
    之陳述，屬傳聞證據，依同法第159 條規定，本無證據能力
    ，必須「具有較可信之特別狀況」及「必要性」二要件，始
    例外得適用上開第159 條之2 規定，認有證據能力，採為證
    據。而所謂「具有較可信之特別情況」係屬於證據能力之要
    件，法院應就偵查或調查筆錄製作之原因、過程及其功能等
    加以觀察其信用性予以判斷；又此之「必要性」要件，必須
    該陳述之重要待證事實部分，與審判中之陳述有所不符，包
    括審判中改稱忘記、不知道等，雖非完全相異，但實質內容
    已有不符者在內（最高法院96年度台上字4304號、96年度台
    上字第4414號判決意旨可資參照）。
(二)、證人巳○○之警詢供述：
  1.本件證人巳○○係上揭事實欄二所載強盜案件之被害人，且
    係被告戊○○有無犯本件加重強盜犯行之重要證人，其於警
    詢時指稱：戊○○為當日手持黑色長槍之男子，因案發當時
    他就站立我面前手持黑色長槍，我是從他眼睛及身材認出他
    ；案發當日戊○○所持之槍械與扣案之黑色空氣長槍形狀、
    長度、顏色均相似等語，惟嗣於本院審理時，卻均改稱：無
    法確認在庭被告是否為歹徒，因為面對面過，只覺得眼神有
    點像，不敢很確認等語，顯係就案情有重要關係之事項為前
    後不符之陳述。查證人巳○○上開警詢之供述，係分別於96
    年2 月12日、同年7 月5 日作成，其中第1 次警詢筆錄係於
    案發當日製作完成，第2 次警詢製作完成之時間距離其遭強
    盜之時間，僅相隔5 月，較諸其於本院審理時所為之陳述，
    距離案發時間已逾1 年3 月，不免因事發時間經過日久，以
    致就案發經過之細節，而有記憶模糊、不清之情形，本院審
    酌證人先前警詢陳述係在記憶猶新情況下直接作成，與事實
    較相近，事後可能因記憶減弱或變化，致有不清晰或陳述不
    符之現象發生。況證人巳○○係被害人，與被告在案發前並
    無嫌怨，其虛偽陳述之危險性不高。復觀諸證人巳○○於警
    詢時指認歹徒之過程，承辦員警係採取「選擇式」列隊指認
    ，而非一對一「是非式的單一指認」，且選擇指認之6 人在
    外形上並無重大差異，而證人巳○○在指認時，並明確陳述
    歹徒當日之穿著、手持物品等情，顯係出於其真意下之陳述
    ，並無證據顯示其指認被告戊○○即係強盜之歹徒一節，係
    受警方誘導，益徵上開證人於警詢時之供述，應無記憶模糊
    、虛偽之虞。
  2.再者，證人巳○○係本件強盜犯行之被害人，衡諸常情，其
    單獨面對司法警察時所為之陳述，程度上較少會受到強暴、
    脅迫、詐欺、利誘或收買等外力之影響，其陳述較趨於真實
    ，惟若被告在庭或有其他成員參與旁聽時，證人可能迴避作
    出對被告不利之證述，或因不想生事乃虛構事實而為陳述。
    況且，上開警詢筆錄對於犯罪之構成要件、犯罪態樣等事實
    或情況，均翔實記載完整，自可推定證人警詢之陳述，與事
    實較為相近，而可信為真實。本院審酌上情，認證人巳○○
    之上開警詢供述，較諸其等於本院審理時所為之供述，顯具
    有特別可信之情況，復為證明被告犯罪事實之存否所不可欠
    缺，是依刑事訴訟法第159 條之2 規定，應具有證據能力。
(三)、證人即被戊○○之警詢供述：
    本件證人戊○○係上開事實欄六之(一)所載強盜案件之共同正
    犯，且係同案被告丙○○、丁○○有無參與本件強盜犯行之
    重要證人，其於警詢時指稱：我們由丙○○開車載我們到海
    安路逛街時，有事先在車上規劃行搶的分工，由我和乙○○
    下車搶車，丙○○跟丁○○開車在後面押車等語；惟嗣於本
    院審理時，復改稱：丙○○、丁○○沒有參與等語，顯係就
    案情有重要關係之事項為前後不符之陳述。查證人戊○○與
    被告丙○○、丁○○係朋友關係，與該2 人在案發前並無嫌
    怨，其虛偽陳述之危險性不高。且其與被告丙○○、丁○○
    就上揭事實六之(一)強盜犯行為共同正犯關係，衡諸常情，其
    單獨面對司法警察所為之陳述，因同案被告並未在場，程度
    上較少會受到強暴、脅迫、詐欺、利誘或收買等外力之影響
    ，其陳述較趨於真實。再者，亦無證據證明其上開警詢供述
    係受警方不正方法誘導或干擾下所為，其警詢供述顯係出於
    其真意下所為。且上開警詢筆錄對於犯罪之構成要件、犯罪
    態樣等事實或情況，均翔實記載完整，自可推定證人警詢之
    陳述，與事實較為相近，而可信為真實。本院審酌上情，認
    證人戊○○之上開警詢供述，顯具有特別可信之情況，復為
    證明被告丙○○、丁○○犯罪事實之存否所不可欠缺，是依
    刑事訴訟法第159 條之2 規定，應具有證據能力。
(四)、證人即被告丁○○之警詢供述：
    本件證人即被告丁○○與同案被告乙○○、戊○○、丙○○
    共同正犯之關係，其於警詢時所為關於同案被告部分之供述
    ，對於被告乙○○、戊○○、丙○○而言，均屬被告以外之
    人於審判外之言詞陳述，應認無證據能力。然上開被告以外
    之人於審判外之言詞陳述，雖不得以之直接作為認定犯罪事
    實存否之證據，但非不得作為彈劾證據，用來爭執被告、證
    人陳述之證明力，附此敘明。
二、又證人即被告乙○○、戊○○、丙○○為共同正犯之關係，
    其等於偵查中關於同案之其他被告所為之供述，對於其他被
    告而言，雖屬被告以外之人於審判外之言詞陳述；以及證人
    即被害人庚○○、酉○○、己○○、申○○於偵查中所為之
    陳述，對被告乙○○而言，亦屬被告以外之人於審判外之言
    詞陳述，然其等於檢察官偵查中所為之陳述，係經檢察官告
    以拒絕證言權、具結之義務及偽證罪之處罰後，再命其朗讀
    結文並具結後所為之陳述，核其製作筆錄過程，並無違法取
    供或證明力明顯過低之瑕疵，所為陳述蓋係出於供述者之真
    意，皆具信用性。況於本院審理時，業經逐一提示上開證人
    之偵查筆錄並告以要旨，由被告及其辯護人依法辯論，而完
    足為合法調查之證據，是以證人乙○○、戊○○、丙○○、
    庚○○、酉○○、己○○、申○○於偵查中所為陳述作為證
    據，並無任何不當，依刑事訴訟法第159 條之1 第2 項之規
    定，當具有證據能力。
三、除上開證據之外，本判決所引用據以認定被告犯罪事實存否
    之各項傳聞證據，均於案件審理中詢問當事人及辯護人使其
    表示意見，其等對於各該證據之證據能力均不爭執，審酌該
    等具有傳聞證據性質之證據，其取得過程並無瑕疵，且與待
    證事實具有關聯性，證明力非明顯過低，以之作為證據係屬
    適當，依刑事訴訟法第159 條之5 第1 、2 項之規定，均得
    為證據。
貳、有罪部分：
甲、認定事實之理由：
一、被告乙○○於本院審理時已坦承全部犯罪事實，其餘被告戊○○等4 人所為辯解及辯護人辯護要旨如下：
（一）被告戊○○除就上揭事實欄六所載強盜、非法持有槍彈犯
      行坦承不諱外，矢口否認有何參與事實欄二所載之強盜犯
      行，辯稱：扣案如附表三編號所示之空氣槍雖是我所有
      ，但我並沒有拿該槍抑或借給他人去作案，96年2 月間，
      我在山上幫別人工作，並沒有前往高雄縣茄萣鄉情人碼頭
      附近強盜巳○○云云。辯護人則辯以：就事實欄二所載強
      盜犯行，被害人巳○○雖指訴被告戊○○即為本件強盜者
      之一，並指認被告戊○○所有之空氣槍，就是歹徒所持之
      槍枝，惟案發當時歹徒均戴有口罩，其指認基礎已相當薄
      弱，且歹徒係閩南語口音，而被告戊○○為客家人，亦與
      歹徒特徵不符；至於事實欄六部分，被告戊○○坦承犯行
      ，請審酌其僅有國中畢業程度，從輕量刑等語。
（二）被告丁○○固坦承有於96年6 月25日凌晨0 時許，與同案
      被告丙○○一同前往臺南縣仁德鄉○○路365 巷同案被告
      戊○○住處，搭載戊○○返回高雄縣杉林鄉之事實，惟矢
      口否認有何參與上揭事實欄六之(一)所載強盜犯行，辯稱：
      96年6 月24日晚上並沒有與乙○○等人至臺南市○○路附
      近之夜市逛街，當天很晚的時候，丙○○有來找我一起去
      臺南接戊○○回高雄縣杉林鄉，接到戊○○後，丙○○就
      先送我回去，其他的事我都不知道，當天並沒有與乙○○
      碰面，我不會開車，當天是由丙○○開車，乙○○、戊○○強盜戌○○、午○○時，並沒有與丙○○一同駕車，尾
      隨在後押車云云。辯護人則辯以：同案被告乙○○於警詢
      、偵查中均明確供陳係臨時起意，其餘被告並不知情，且
      無證據證明被告丁○○與同案乙○○、戊○○有犯意聯絡
      等語。
（三）被告丙○○於原審固坦承有於96年6 月25日凌晨0 時許，
      與同案被告丁○○駕車前往臺南縣仁德鄉○○路365 巷同
      案被告戊○○住處，搭載戊○○返回高雄縣杉林鄉之事實
      ，惟矢口否認有何參與上揭事實欄二、六之強盜犯行，辯
      稱：96年2 月12日當天，所使用之0000000000號行動電話
      係借給乙○○使用，乙○○常常向我借手機使用，並未至
      高雄縣茄萣鄉情人碼頭，參與強盜巳○○之犯行，又於96
      年6 月24日晚上，未與乙○○等人至臺南市○○路附近之
      夜市逛街，當天晚上我應該是在杉林鄉朋友家泡茶聊天，
      乙○○於當日有向我借用手機，並沒有參與強盜戌○○之
      犯行云云。辯護人辯謂：就事實欄二部分，被告丙○○雖
      有與乙○○於事前有密集之聯絡，惟應僅係單純聊天，沒
      有共同犯罪等語。
（四）被告甲○○固坦承有於96年2 月12日下午4 時許，騎乘機
      車搭載同案被告乙○○至屏東市○○路271 號全家超商、
      屏東市○○路690 號領款，乙○○並給予5,600 元之事實
      ，惟矢口否認有何共同恐嚇取財之犯行，辯稱：乙○○於
      當天下午2 、3 時，用不詳電話撥打我0000000000號行動
      電話，說要還我錢，我帶他前往全家超商領錢，他就還我
      5,600 元；我大約在95年9 、10月間，在屏東市一間電話
      公司，以1,000 元之價格，購買1 支銀色國際牌手機（IE
      MI序號000000000000000） ，之後就送給乙○○使用，我
      不知道乙○○將該支手機拿給誰用云云。辯護人辯稱：被
      告甲○○僅係單純應乙○○之請，騎乘機車搭載乙○○前
      去提款，對於錢之來源並不知情，且至於交給乙○○使用
      之手機內所插入之門號0000000000號行動電話晶片，亦非
      被告甲○○所提供，被告甲○○購入該隻手機僅係單純供
      乙○○工作使用，與恐嚇取財犯行無涉等語置辯。
二、關於事實欄一所載被告乙○○非法持有槍彈部分：
    上揭非法持有槍彈事實，業據被告乙○○坦承不諱，核與同
    案被告戊○○供陳：強盜戌○○所使用之槍彈均係乙○○提
    供等語大致相符，且查扣案之如附表二所示之槍枝、子彈經
    送內政部警政署刑事警察局（下稱刑事警察局），分別以性
    能檢驗法、試射法鑑驗結果：(1)送鑑手槍（無彈匣）1 支（
    槍枝管制編號0000000000），認係由仿BERETTA 廠M9型半自
    動手槍所製造之槍枝，換裝土造金屬槍管而成之改造手槍，
    擊發功能正常，可供擊發適用子彈，認具殺傷力。(2)送鑑子
    彈6 顆，認均係口徑9mm 之制式子單，其中5 顆，採樣2 顆
    試射，均可擊發，認具殺傷力，其餘1 顆，彈底具撞擊痕跡
    ，經試射，無擊發，認不具殺傷力；又送鑑彈匣1 只，認係
    金屬彈匣。(3)送鑑子彈1 顆，認係非制式霰彈，由制式霰彈
    換裝金屬彈丸而成，經試射，可擊發，認具殺傷力，此有刑
    事警察局96年8 月26日刑鑑字第0960128521號、同年7 月16
    日刑鑑字第0960096414號、同年9 月26日刑鑑字第09612852
    0 號槍彈鑑定書各1 份在卷可稽（見偵1 卷第133 至135 頁
    ，偵2 卷第14至16頁、第22至25頁）。足認本件扣案由被告
    乙○○所持有之槍枝確係由仿BERETTA 廠M9型半自動手槍所
    製造之槍枝，換裝土造金屬槍管而成之改造手槍，扣案之子
    彈5 顆為具有殺傷力之制式子彈，扣案之子彈1 顆為具有殺
    傷力之非制式霰彈，均屬槍砲彈藥刀械管制條例所管制之槍
    彈甚明。足見被告乙○○上開非法持有可發射子彈具有殺傷
    力之改造手槍、具有殺傷力之制式子彈、非制式霰彈之自白
    核與事實相符，堪予採信，此部分犯行已堪認定。
三、事實欄二所載被告乙○○、戊○○、丙○○強盜賽鴿部分：
（一）被告乙○○已坦承強盜，又被害人巳○○於上揭事實欄二
      所載時、地，遭歹徒持槍強行取走其自小貨車上之賽鴿及
      現金10,000元之事實，業據證人即被害人巳○○歷於警詢
      、偵查及本院審理時證述綦詳，並有現場勘驗照片18幀、
      省道監視器錄影畫面翻拍照片7 幀在卷可稽（見警1 卷第
      247 至248 頁、第250 至258 頁、第267 至270 頁），被
      害人巳○○確有於上揭事實欄二所載時、地，遭人持槍強
      盜之事實，此部分堪以認定。
（二）被告丙○○雖否認強盜，惟經比對被告乙○○所使用之上
      開行動電話通聯紀錄後，可知被告丙○○所使用之000000
      0000號行動電話，在上開賽鴿強盜案件發生期間之9 時01
      分秒、9 時19分20秒，分別與被告乙○○使用之00000000
      00號行動電話間有2 次之通話紀錄，有上開0000000000號
      行動電話通聯紀錄可稽。復經調閱被告丙○○所使用之00
      00000000號行動電話通聯紀錄，其結果顯示(1)是日上午8
      時27分34秒至9 時01分01秒止，該行動電話基地台位置，
      均顯示係在高雄縣茄萣鄉○○村○○路234 號；(2)9 時19
      分20秒，該行動電話基地台位置則顯示係在臺南市○區○○○路3 段452 巷8 弄16號，有上開行動電話通（見警1
      卷第194 、195 頁）。可認被告丙○○所使用之行動電話
      基地台，於被害人巳○○遭強盜時，確曾係高雄縣茄萣縣
      興達港情人碼頭附近甚明。而被告丙○○辯稱：案發當天
      ，上開0000000000號行動電話係借給乙○○使用等語，固
      核與被告乙○○供陳：當天丙○○的手機是我在使用一節
      相符。然查，被告丙○○所使用之00000000 00 號行動電
      話，曾在上開賽鴿強盜案件發生期間之9 時01分秒、9 時
      19分20秒，2 次與被告乙○○使用之0000000000號行動電
      話通話、聯擊業如前述，是倘認2 支手機均由被告乙○○
      所持有使用中，何以2 支行動電話會有上開通話紀錄？其
      等上開所述，要與上開通聯紀錄顯示之通話紀錄不符，洵
      不足採信。參以，本件強盜案件之歹徒，係將被害人巳○○強押至其等所駕駛之自小客車後，再由歹徒中之1 、2
      人駕駛巳○○之載鴿貨車等情，業據證人巳○○證述明確
      ，並有省道監視器錄影畫面翻拍照片7 幀可資佐證。而依
      上開省道監視器錄影畫面翻拍照片顯示，歹徒所駕駛之自
      小客車或前、或後緊隨巳○○之載鴿貨車，復佐以被告乙○○、丙○○上開行動電話通聯紀錄內容，堪認被告乙○○、丙○○應係分別乘坐於上開自小客車及載鴿貨車，始
      須藉由2 人之行動電話聯繫會合地點甚明。綜上各情，被
      告乙○○、丙○○所使用之上開行動電話基地台位置移動
      情形，既與本件強盜賽鴿犯行中，歹徒強押被害人巳○○
      之地點及強盜得手後釋放之地點大致相符。其等上開所辯
      各情，亦均無足採，被告丙○○、乙○○均確為本件強盜
      犯行之歹徒之一，應堪認定。
（三）被告戊○○雖亦否認參與本件強盜巳○○之犯行，惟查：
      證人巳○○於警詢時證稱：案發當天上午8 時55分許，載
      運賽鴿至高雄縣茄萣鄉興達港情人碼頭準備放飛時，才剛
      停好車輛正放下車框架時，有1 部疑似三菱或日產白色小
      客車，車內有5 名歹徒，其中2 人持2 支手槍、1 人持黑
      色長槍，頂住我腰部，強押我上歹徒所駕之自小客車，指
      認室內編號5（ 即被告戊○○）之男子即為當日持黑色長
      槍之男子等語，並有內政部警政署刑事警察局（下稱刑事
      警察局）指認犯罪嫌疑人紀錄表1 紙在卷可稽（見警1 卷
      第19頁），已明確指認被告戊○○即係持黑色長槍向其強
      盜財物之人。本件強盜之歹徒雖均戴口罩，惟證人巳○○
      係正面與被告戊○○近距離接觸，且案發當時係白天、光
      線充足，證人就歹徒未以口罩遮掩之眼睛及其體型等外觀
      特徵應可大致記憶，要非難事。況其於警詢時亦明確指陳
      ：編號5 之歹徒所持用之黑色長槍與警方在戊○○住處搜
      索查獲之黑色長槍（即附表三編號所載之空氣槍），二
      者形狀、長度及顏色均相似等語。足認被告戊○○確係本
      件強盜犯行之歹徒之一甚明，被告戊○○上開所辯，要不
      足採。
（四）又證人巳○○於原審審理時雖對於涉犯本件強盜犯行之人
      ，是否為在庭被告一節，已不復記憶，惟就其如何遭歹徒
      持槍強盜其財物之過程均指證歷歷，核與巳○○於警詢時
      供述之情節大致相符，且巳○○於警詢時亦已明確指述就
      被告戊○○強盜財物時穿著、所持槍枝長度、顏色，核與
      扣案之被告戊○○所有如附表三編號所載空氣槍之形狀
      、顏色大致相符。衡諸常情，一般人在陳述其過往經歷之
      突發事件時，由於個人記憶、認知、理解、表達能力等因
      素，以及因事發時間經過日久，以致日後對同一事件之描
      述，並無法一字不漏鉅細靡地重複陳述，此乃事理所當然
      ，實難要求證人於距案發已逾1 年3 月後仍百分之百陳述
      相同之內容。參以，證人巳○○於原審審理時復陳稱：因
      事隔已1 年多了，我沒有辦法確定，以我在警局之印象最
      深刻，因為事情剛發生沒多久，我還有印象等語，益徵證
      人巳○○確係因時間經過，致其於法院審理時，無從明確
      指認被告戊○○確為本件強盜之歹徒之一。是縱令證人巳
      ○○就上開各節之指述，前後略有不同，亦不足以影響法
      院對於本件事實之認定。此外，復有附表三編號、所
      示之物扣案可資佐證。是尚不得僅因以證人巳○○於原審
      審理時對於被告戊○○是否為本件強盜犯行之人一節，不
      復記憶，顯與其警詢供述不一致，而認其於警詢所述不可
      採，況且證人巳○○與被告戊○○間本無仇恨怨隙，無設
      詞誣陷被告戊○○之動機，巳○○於警詢時所言，堪信為
      真，且與事實相符，被告戊○○確有參與本件強盜賽鴿犯
      行甚明。
（五）辯護人雖辯以：本件強盜犯行之歹徒，均以台語與被害人
      巳○○交談，甚而制止被害人以客語與他人通話，而本案
      被告均為客家人，顯非本件強盜之歹徒云云。本件經審判
      長諭令通曉客語之證人即本院通譯人員鍾義雄，當庭以客
      語分別與被告乙○○、戊○○、丙○○交談後，其等均能
      以客語流利對答，固堪認其等均為客家人。然查，本件被
      告乙○○、戊○○、丙○○確實有參與本件強盜賽鴿等情
      ，業經認定如前。而語言僅係人與人之間之溝通工具，一
      般人通曉1 至2 種方言，亦非難事。參以，被告乙○○除
      客語外，平日亦能以流利之台語與人交談等情，亦據證人
      魏松群於原審審理時證述綦詳。從而，尚僅因歹徒曾制止
      被害人巳○○以客語與他人通話一節，遽為被告等有利之
      認定。
（六）再按共同實施犯罪行為之人，在合同意思範圍以內，各自
      分擔犯罪行為之一部，相互利用他人之行為，以達其犯罪
      之目的者，即應對於全部所發生之結果，共同負責（最高
      法院25 年 上字第2253號判例、28年上字第3110號判例參
      照）。本件被告乙○○、丙○○分別提供其等所使用、門
      號0000000000 、0000000000 號行動電話，作為本件強盜
      犯行之聯絡工具，被告戊○○則提供其所有如附表三編號
      所示之空氣槍1 支，作為本件強盜之作案工具，並實際
      參與強盜行為之實施。是認其等與另2 名真實姓名不詳之
      成年男子間就本件強盜犯行確有犯意聯絡及行為分擔甚明
      ，此部分事證明確，被告乙○○、戊○○、丙○○此部分
      犯行已堪以認定。
四、事實欄三所載被告乙○○、甲○○共同恐嚇取財部分：
（一）被告乙○○已坦承恐嚇取財，又如附表所示之壬○○、卯
      ○○、寅○○、鍾清元、未○○、癸○○、辛○○、子○○、曾東山等9 人，於96年2 月12日中午，分別接獲巳○○電話告知其等所飼養之賽鴿，於是日上午，在高雄縣茄
      萣鄉情人碼頭進行放飛訓練之際，遭人強盜取走，其等旋
      即於如附表所示之時間，接獲歹徒以門號為0000000000號
      行動電話撥打其等手機恐嚇電話，要其等依指示匯款贖鴿
      之事實，業據證人即被害人壬○○、卯○○、寅○○、鍾
      清元、未○○、癸○○、辛○○、子○○、曾東山指訴綦
      詳；其中卯○○、寅○○、癸○○、辛○○、子○○確有
      依指示匯款至張修貞在兆豐銀行屏東分行帳號00000000
      000 之帳戶內，復據證人卯○○、寅○○、癸○○、辛○○、子○○證述在卷，並有華南銀行匯款回條聯、土地銀
      行電匯申請書各1 紙、郵政跨行匯款申請書、兆豐銀行存
      款銀行聯2 紙及張修貞名義之中國國際商業銀行（改名為
      兆豐銀行）存款印鑑卡、合約書、身分證影本暨交易明細
      1 份附卷可稽（見警1 卷第30、36、39、42、48頁、第22
      9 至232 頁）。又張修貞所有之上開帳戶，係被告乙○○
      未經張修貞同意，自行取走使用之事實，亦據被告乙○○
      自承明確，核與證人張修貞證述之情節大致相符。是被告
      乙○○確有提供上開張修貞之兆豐銀行屏東分行帳戶，作
      為本件恐嚇取財犯行匯款工具使用之事實甚明。
（二）另經調閱被害人曾東山、卯○○、鍾清元、未○○等人之
      行動電話雙向通聯紀錄比對結果，本件恐嚇取財犯行所使
      用之門號0000000000號行動電話SIM 卡，固係由「PUICHU
      MOI 」之外籍人士所申辦，惟於本件恐嚇取財犯行時，該
      門號所配置使用之行動電話機具為Panasonic 牌X88 型，
      IEMI序號000000000000000 ，此有被害人之行動電話通聯
      紀錄、上開門號0000000000號行動電話申請人資料暨通聯
      紀錄1 份在卷可稽（見偵7 卷第32至44頁）。而該Panaso
      nic 牌X88 型、IEMI序號000000000000000 之行動電話係
      被告甲○○於95年9 、10月間，向通訊業者邱清焦所購買
      等情，復據被告甲○○自承在卷，核與證人邱清焦證述情
      節一致。被告甲○○雖否認有提供上開行動電話機具供犯
      本件恐嚇取財犯行使用，辯稱：該手機買來後，已送給乙○○使用云云，惟甲○○復稱：乙○○至今並沒有還給我
      等語。衡情，倘被告偉銓確係將上開手機贈送同案被告乙○○者，又何須要其返還該手機，其上開所辯，誠屬有疑
      ，且上開門號0000000000號行動電話SIM 卡，確係插入甲○○所有之Panasonic 牌X88 型、IEMI序號000000000000
      000 之行動電話機具後，分別向如附表一所示之被害人為
      恐嚇取財犯行，有上開0000000000號行動電話之通聯紀錄
      可憑，又依上開門號0000000000號行動電話之通聯紀錄內
      容，歹徒持以撥打被害人之電話時，上開行動電話之基地
      台位置，除96年2 月12日下午2 時52分21秒撥打壬○○、
      同年月日下午2 時54分31秒撥打辛○○時，在屏東縣內埔
      鄉○○段39之21地號外，其餘諸如：下午2 時14分9 秒撥
      打寅○○、2 時24分49秒撥打卯○○、2 時28分49秒撥打
      鍾清元、2 時31分44秒撥打癸○○等等，基地台均顯示係
      在屏東縣麟洛鄉○○路238-1 號，顯與被告甲○○位於屏
      東縣麟洛鄉○○路393 號之住處，具有密切之地緣關係，
      被告辯謂其未提供該手機作為恐嚇取財犯行用一節，顯不
      足採信。參以，同案被告乙○○於警詢業已明確供稱：甲○○並沒有將上開Panasonic 牌X88 型的銀色手機借給我
      使用等語，亦與被告甲○○上開辯詞互有矛盾之處，益徵
      被告甲○○辯解：手機送給乙○○使用一節，尚不足採。
（三）被告甲○○又辯稱：該SIM 卡應該係買的時候，就已經插
      入手機內等語，而上開0000000000號行動電話SIM 卡，雖
      非以被告甲○○名義所申辦。然查，一般人購入中古手機
      時，理應詳細檢查手機機身、配置有無缺損、減少等等，
      當不致於未能及時發現該手機內尚有他人之行動電話SIM
      卡存在，其上開所辯，顯與常情不符，且甲○○係於95年
      9 、10月間購入上開中古行動電話機具，業據被告甲○○
      供陳、證人邱清焦證述在卷，其購入該支行動電話機具時
      距供本件恐嚇取財犯行使用之時間，已逾5 月之久，何以
      其間亦均未發現機具內尚有他人之SIM 卡，益徵甲○○所
      辯，要不足採。再者，自行動電話SIM 卡持有人之角度觀
      之，行動電話SIM 卡一旦遺失，遭人盜打之機率甚高，常
      人若發現SIM 卡遺失，莫不立即向電信業者辦理掛失、停
      話，惟上開0000000000號行動電話SIM 卡之持有人，遺失
      SIM 卡長達5 月之久，竟均未向電信業者辦理停話？其行
      止顯與事理有違。堪認上開SIM 卡，應係被告乙○○、甲○○與另1 名真實姓名不詳之男子中之1 人，向真實姓名
      不詳之人取得後，供作本件恐嚇取財犯行之工具使用，並
      用以隱匿其等真實身分，躲避犯罪偵查機關之查緝甚明。
      況且，被告甲○○其確有提供上開行動電話機具，供本件
      恐嚇取財犯行使用之事實，已臻灼然，業如前述，是縱認
      上開SIM 卡，確非被告甲○○所提供，亦無解於其應負本
      件恐嚇取財犯行之刑責，是甲○○上開所辯亦無足採。
（四）再者被告甲○○確有於96年2 月12日下午4 時許，騎乘其
      所有之黑色重機車至屏東市○○路大都會網咖，搭載乙○○至屏東市○○路271 號全家便利超商，由乙○○持張修
      貞之兆豐銀行屏東分行帳戶提款卡，於該超商內之台新銀
      行ATM 提款機提款3 筆共50,000元，復於同日下午4 時51
      分許，甲○○駕車載乙○○至屏東市○○路690 號旁之新
      光銀行ATM 提款機提領2 筆共40,000元等情，業據被告乙○○、甲○○供陳在卷，並有全家超商監視錄影帶翻拍照
      片16幀、大都會網咖自由店監視錄影帶翻拍照片4 幀及上
      開張修貞兆豐銀行屏東分行帳戶交易明細表1 份在卷足憑
      （見警1 卷第64至71頁、第172 頁、第232 頁）。堪認被
      告乙○○、甲○○確有於上揭時、地，持張修貞之提款卡
      ，提領被害人所匯入之財物甚明，足認被告乙○○、甲○○除提供上開張修貞之兆豐銀行屏東分行帳戶、行動電話
      1 具，供向如附表所示之被害人恐嚇取財之用外，復參與
      本件恐嚇取財之取款工作，其2 人確有共同犯本件恐嚇取
      財犯行甚明。
（五）被告乙○○雖稱：僅將上開張修貞之帳戶借予一名綽號「
      阿水」真實姓名年籍不詳之成年男子使用，該名男子並要
      我幫忙領錢，而承諾事後給予報酬10,000元，但只給8,00
      0 元，並沒有打恐嚇電話給被害人等語。惟查：被告乙○○於96年7 月6 日警詢時供稱：我與綽號「阿水」之男子
      ，是玩網路遊戲認識的，都是他親自至屏東市○○路奇蹟
      網咖找我的等語；於同年7 月25日警詢時陳稱：他當（12
      ）日中午直接進來網咖內找我，叫我領錢，我們認識都是
      在直接在「奇蹟網咖」見面等語，復於同日警詢時改稱：
      「阿水」於96年2 月12日當天中午，到大都會網咖找我，
      拿存簿及提款卡給我，叫我去提款等語；乙○○於原審審
      理時復稱：與阿水在大都會網咖見面，他拿提款卡要我去
      提款，提好錢後並在大都會網咖交給他等語。固均供陳將
      上開張修貞之帳戶借予該名綽號「阿水」之男子使用，惟
      其就2 人見面、交付存簿、提款卡之地點，供述前後不一
      致，已難令人信其所述為真實。再者，被告乙○○係於96
      年2 月12日中午1 時許，搭乘由甲○○駕駛之白色賓士自
      小客車至上址屏東市○○路大都會網咖，直至是日晚上11
      時許為止，被告乙○○除其間曾與被告甲○○離開提款外
      ，其餘之時間均在該網咖內等情，亦據被告乙○○、甲○○自承在卷，並有大都會網咖監視錄影光碟及翻拍照片附
      卷可佐。且被告乙○○於96年2 月12日中午12時許起至晚
      上11時許，除其間曾與被告甲○○離開前往提款外，並無
      其餘之人至該網咖店內而與被告乙○○會面等情，復為被
      告乙○○所不爭執。又同案被告甲○○於偵查時亦供稱：
      當日上午10時許至中午12時、1 時許，當日下午2 、3 時
      許至5 時許，這些時間我一直與乙○○在一起，他好像沒
      有打電話給其他人等語，已難認被告乙○○上開所辯屬實
      。更何況被告乙○○陳稱：阿水係在大都會網咖裏將提款
      卡交給我去領款，回來後亦係在大都會網咖將錢交給阿水
      云云，則依其所言，倘上開款項確係該名綽號「阿水」之
      男子委託被告乙○○代為提領，該名「阿水」之男子理應
      會在大都會網咖內等候被告乙○○提領款項，惟綜閱該網
      咖之監視錄影光碟內容，自始均未見有何疑似係「阿水」
      之男子與被告乙○○會面、交談。綜上各情，被告乙○○
      辯謂係將上開張修貞之兆豐銀行帳戶存摺、印章、提款卡
      借予該名綽號「阿水」之男子一節，洵不足採。又縱認被
      告乙○○上開所辯屬實，惟乙○○除交付上開張修貞銀行
      帳戶存摺、印章、提款卡外，復為牟取報酬而持上開提款
      卡參與取款之工作，亦足認乙○○有參與本件恐嚇取財犯
      行之犯意，而分擔部分之行為甚明。
（六）被告甲○○則辯謂：我只有載乙○○去領錢，但不知道乙○○交給我之5,600 元係恐嚇取財之贓款，該筆錢是乙○○要還我的錢，並非分贓所得等語。惟查，被告甲○○確
      有提供上開行動電話機具，供本件恐嚇取財犯行使用之事
      實，業如前述，其謂不知本件恐嚇取財犯行，已難採信。
      再者，甲○○雖供稱：乙○○欠我1 萬多元，還我5 千多
      元，後來提領的錢沒有再還我等語，惟證人即同案被告乙○○於偵查時則具結證稱：欠甲○○5000元等語，就其2
      人間之借款金額，供述已然不一致，實難令人信其等間確
      有金錢借貸關係存在。又被告甲○○於偵查中稱：乙○○
      係在網咖內還我5600元，不是領完錢馬上還我等語，核與
      同案被告乙○○於偵查中供稱：係在屏東市○○路全家超
      商前還的一節相互不一致，其供述是否屬實，亦屬有疑。
      縱認其等間確有借貸關係，被告甲○○復自承：當日上午
      10 時 許至12時、1 時許、下午2 、3 時至下午5 時許，
      都與乙○○在一起等語，顯見其2 人當日下午均係一起進
      出大都會網咖甚明。衡諸常情，倘2 人見面僅係單純之借
      貸還款，大可約定還款之時間、地點後，於該時、地還款
      即可，且縱因乙○○無交通工具可供代步，甲○○亦大可
      將車借予乙○○，由其自行前往提領款項後還款，何須大
      費周章，耗費近半日之時間，由其親自駕車載乙○○於屏
      東市區奔走領款？被告甲○○所為，顯與常情不符。益徵
      被告乙○○交付甲○○之上開5600元，確係參與恐嚇取財
      犯行而分贓所得，要堪認正。被告甲○○辯謂上開款項非
      分贓所得一節，應非實在，被告甲○○上開所辯各節，均
      不足採，其恐嚇取財犯行，已堪認定。
五、事實欄四所載被告乙○○侵入住宅、恐嚇危害安全部分：
    被告乙○○已坦承確有於上開事實欄四所示之時間，夥同綽
    號分別為「阿智」、「阿傑」之男子，駕駛其向同案被告丙○○借用、車牌號碼WK–3516號自小客車，侵入附連高雄縣
    杉林鄉○○村○○路152 巷19之7 號丑○○住處之晒殼場等
    語不諱，核與證人即被害人丑○○、亥○○證述之情節大致
    相符，堪認被告乙○○與「阿智」、「阿傑」之男子，確有
    未經丑○○之同意，逕自駕車進入丑○○上址住宅附連之晒
    穀場甚明。而上開車牌號碼WK–3516號自小客車係丙○○向
    其友人邱翰宗借用之事實，亦據同案被告丙○○、證人邱翰
    宗證述明確，並有車籍查詢基本資料1 紙在卷足憑（見警4
    卷第35頁）。是依上開卷附之各項文書、證物等補強證據，
    已足資擔保被告乙○○上開任意性自白之真實性。又刑法第
    30 6條侵入住宅罪，所保護之法益乃個人居住場所有不受其
    他無權者侵入或滯留其內干擾破壞權利。而該條之行為地，
    除他人之住宅、建築物、船艦外，尚包含附連圍繞之土地，
    所稱附連圍繞之土地係指附連或圍繞住宅或建築物之土地，
    並以設有牆垣、籬笆或壕溝、鐵絲網等以資隔離之附連或圍
    繞住宅或建築物之土地為限。而證人丑○○於本院審理時證
    稱：被告車子停放之地方及人站的地方都是我私人的土地，
    有鐵門圍籬，但沒有關，從馬路上來過水溝，就是我家鐵門
    ，鐵門過來就是水泥地，他們已經過了水泥地，到我房子門
    口等語，被告乙○○對此復不爭執，並有丑○○當庭繪製之
    上址住宅現場圖在卷可憑，足認該晒穀場確為丑○○之私人
    土地，且與丑○○上址住宅附連，並有以鐵門圍籬甚明。揆
    諸前開說明，仍該當於刑法第306 條侵入住宅罪之構成要件
    ，要不因被告乙○○與「阿智」、「阿傑」之男子並未進入
    丑○○上址住宅，而卸免其刑責。又被告乙○○已坦承恐嚇
    ，核與證人即被害人丑○○迭於警詢、原審審理時均證稱：
    案發當時，我在後面包粽子，有3 名男子到我家，我先生問
    他要找誰，其中1 人就說是否賣粿的，我說是，那些人很兇
    ，其中1 人就跟我說「日後走路及生活小心點」我問他是誰
    叫你來的，他就比出手槍之手勢，並說這種你知道嗎等語；
    證人亥○○於警詢、原審理時陳稱：當天晚上8 、9 時許，
    1 部白色轎車開到我家，下來3 個人，其中1 人問我是否賣
    粿，我問什麼事情，那些人叫我小心點，之後我就遠離，但
    有聽到他們說要我們小心點之類的，口氣很兇，其中2 人還
    想要打我，當時我生病不敢抵抗，那些人有比出手槍之手勢
    等語，互核證人丑○○、亥○○上開證述之情節均大致相符
    。而證人丑○○、亥○○與被告互不認識，復據被告乙○○
    、證人丑○○、亥○○供述綦詳，證人丑○○、亥○○應無
    設詞構陷之動機，堪信為真。足認被告乙○○與該2 名真實
    姓名不詳之男子確有向被害人丑○○、亥○○為上開恐嚇犯
    行甚明。
六、事實欄五所載被告乙○○強盜庚○○等人部分：
    被告乙○○於本院審理時已坦承與綽號「細仔」之成年男子
    於上揭事實欄五所載時、地，強盜庚○○、酉○○、己○○
    、申○○之事實，業據被告乙○○坦認在卷，核與證人即被
    害人庚○○、酉○○、己○○、申○○於警詢、偵查中證述
    之情節大致相符，並有被害人己○○受傷之照片2 幀、高雄
    市左營區○○○路443 號宏達加油站監視器錄影畫面翻拍照
    片1 幀、現場採證照片13幀在卷為佐（見警6 卷第35、36頁
    、第39至43頁）。而被害人庚○○、酉○○、己○○、申○○復明確指認被告乙○○為本件強盜犯行歹徒之一，亦有其
    等指認犯罪嫌疑人之紀錄表4 紙附卷可參（見警6 卷第119
    、123 、127 、131 頁）。堪認被告乙○○確係本件持槍強
    盜之人，應屬無訛。又證人庚○○於警詢時證述：在往山區
    ○路上我有看到後座那名歹徒有將彈匣卸下，在裝子彈，我
    看到的2 支都是黑色手槍，型式我不懂等語；證人酉○○、
    己○○、申○○於警詢時均證稱：我看到進入車內之2 名歹
    徒手拿黑色槍枝等語，均明確證述被告乙○○與「細仔」之
    男子係分持黑色手槍強盜，證人上開述互核相符。參以，證
    人庚○○、酉○○、己○○、申○○在案發前與被告乙○○
    互不認識，其等應無設詞構陷之動機，所言均堪信為真。被
    告乙○○上開置辯，核與事實有違，要不足採。從而，本件
    被告乙○○與「細仔」之男子共同攜帶兇器強盜犯行亦已堪
    認定。
七、事實欄六之(一)所載被告乙○○、戊○○、丙○○、丁○○強
    盜戌○○、午○○部分：
（一）被告乙○○、戊○○於事實欄六之(一)所載時、地，持槍強
      盜戌○○、午○○之過程，業據被告乙○○、戊○○坦承
      不諱，核與證人即被害人戌○○、午○○於警詢時所證述
      之情節大致相符，並有被害人臺南市警察局車輛協尋、尋
      獲電腦輸入單、贓物認領單各1 紙、取獲槍枝照片3 幀附
      卷可稽（見警1 卷第80、81頁，警3 卷第64至65頁）。而
      被害人午○○復明確指認被告乙○○、戊○○確係本件下
      手強盜之歹徒，亦有指認犯罪嫌疑人紀錄表1 紙在卷足參
      （見警2 卷第141 頁）。是依上開卷附之各項文書、證物
      等補強證據，已足資擔保被告乙○○、戊○○上開任意性
      自白之真實性。此外，復有如附表二編號、所示之物
      扣案為佐，被告乙○○、戊○○確係下手強盜戌○○、午
      ○○之人一節已堪認定。
（二）又證人即被告戊○○於96年7 月6 日警詢時供陳：96年6
      月24日晚上10時許，我與乙○○、丙○○、丁○○一起，
      由丙○○開他銀色、日產小客車載我們一起去臺南市○○
      路○ 段逛街，有情侶從夜市走出來要去開車，乙○○臨時
      提議要去搶那對情侶的，有事先在車上規劃行搶的分工，
      由我跟乙○○下車搶車，丙○○跟丁○○開車在後面押車
      等語；復於同年7 月11日警詢時陳稱：案發當時，我們到
      海安路案發地點，丙○○將車停在路邊，乙○○選定作案
      目標，在車上就先給我1 把黑色手槍，並叫我跟在他後面
      ，並用台語跟我說要「擄肉」，當時丙○○及丁○○兩個
      都在車上等語，已明確供陳被告丙○○、丁○○，與其2
      人在丙○○所駕駛之自小客車上共同謀議本件強盜計畫，
      並由其2 人駕車尾隨押車等情。
（三）被告丙○○、丁○○雖否認參與強盜犯行，並以前詞置辯
      。惟查：被告丙○○於原審雖辯稱：案發當晚未與乙○○
      、戊○○共同前往臺南市○○路夜市云云。惟查丙○○於
      偵查時先稱：當我與乙○○、戊○○、丁○○3 人在一起
      ，地點是在高雄縣杉林鄉等語；丙○○復改稱：我當時在
      我家鄰居那裡，他那邊有讓人看職棒，很多人在那邊泡茶
      等語。就關於案發當晚有無與同案被告乙○○、戊○○、
      丁○○在一起乙節，其述即已前後不一致，已難認其上開
      陳述為真實。況證人即同案被告戊○○迭於警詢、偵查中
      均供陳：96年6 月24日晚上10時許，我、乙○○、丙○○
      、丁○○四人，由丙○○開他的自小客車載我們一起去臺
      南市○○路○ 段的夜市逛街等語；證人即同案被告乙○○
      於警詢、偵查時亦供稱：當天我們四人一起去逛街等語，
      均已明確證稱案發當天四人共乘丙○○之自小客車，前往
      臺南市○○路○ 段夜市等情。是被告丙○○辯謂：未與乙○○、戊○○共同前往臺南市○○路一節，要無可信。
（四）被告丁○○辯謂：案發當晚未與乙○○、戊○○、丙○○
      一同前往臺南市○○路夜市逛街，當天只有見過戊○○，
      並未見過乙○○云云。惟查被告丁○○於案發前確有與乙○○、戊○○、丙○○四人共乘丙○○之自小客車，前往
      臺南市○○路○ 段夜市逛街等情，業據同案被告乙○○、
      戊○○供述如前，是被告丁○○上開置辯，亦不足採。
（五）共同被告戊○○事後雖更迭前詞，改稱：丙○○、丁○○
      並不知情等語。然查，本件強盜案件係由其等四人共同計
      劃，由戊○○與乙○○持槍下手行搶，丙○○、丁○○駕
      車尾隨在後押車等情，業據戊○○於警詢時證述綦詳，而
      戊○○與被告丙○○、丁○○為朋友關係，案發前並無嫌
      隙，倘非確有其事，被告戊○○當無故意設詞誣構其等犯
      罪之可能，其事後更翻異前詞，顯係為附和被告乙○○之
      供述（詳如后述）而為，尚難採信。且被告丙○○、丁○○與戊○○、乙○○四人同車前往臺南市○○路○ 段逛夜
      市，被告丙○○、丁○○對於戊○○、乙○○2 人之行蹤
      ，竟未加以聞問、追蹤，而逕自駕車離去？其等行徑，顯
      與常情不符。參以，依被告丙○○使用之0000000000號行
      動電話通聯紀錄顯示：(1)於96年6 月24日晚上11時36分29
      秒，有自00-0000000號公用電話撥打上開行動電話之紀錄
      ，核與被告戊○○證述於案發後撥打丙○○行動電話，與
      丙○○聯繫等情相符，並有臺南縣仁德鄉○○路戊○○住
      家對面統一超商監視錄影畫面翻拍照片2 幀附卷足佐（見
      警1 卷第97、98頁）；(2)於同年月25日凌晨3 時2 分許，
      有自00-0000000號公用電話撥打丙○○上開行動電話之紀
      錄，核與被告乙○○供陳：強盜後有撥打電話叫丙○○去
      大坑山區載我等語一致。而被告丙○○於接獲戊○○、乙○○之電話後，即與丁○○共同駕車至臺南縣仁德鄉接載
      戊○○，或單獨至大坑山區接載乙○○之事實，亦據被告
      丙○○、丁○○供承明確，亦核與被告乙○○、戊○○供
      述情節大致相符。衡諸常情，一般人豈會在深夜時段，特
      意駕車外出接載他人？且戊○○當時既已在其臺南縣仁德
      鄉住處，若非事前即已與被告乙○○、丙○○、丁○○等
      人有所謀議為本件強盜犯行，又何須如此？綜上各節，堪
      認被告丙○○、丁○○確有參與本件強盜犯行甚明，被告
      戊○○上開警詢供述，顯與事實相符，堪可採憑，戊○○
      事後翻異前詞，要屬迴護被告丙○○、丁○○之詞，洵無
      足採。
（六）被告丙○○雖辯稱：案發當晚，我並未使用門號00000000
      00號之行動電話，當天是借給乙○○使用云云。然查：被
      告丙○○於96年7 月6 日警詢及偵查時先陳稱：該支手機
      於96年6 月24日晚上11時36分29秒、同年月25日凌晨3 時
      2 分許之通話紀錄，應該是乙○○在使用我的手機，聯絡
      何事我不知道等語；復於96年8 月14日偵查中改稱：當天
      晚上戊○○有打電話給我，說他人在臺南要我去載他等語
      ；同次偵查中又稱0000000000是我在使用，但當天是乙○○拿去用，他和戊○○離開時，有拿我的手機出去用；戊○○以公共電話撥我的行動電話0000000000，跟我聯絡；
      我不知道乙○○在幹什麼，後來我們在臺南碰面後乙○○
      才拿手機給我等語，其前後所述顯有矛盾、不一致之處。
      又共同被告乙○○於偵查時供陳：0000000000是丙○○的
      行動電話，6 月24日當天丙○○都是使用該支行動電話，
      當天強盜後，我有撥打電話叫丙○○去大坑山區載我等語
      ；同案被告戊○○於警詢、偵查時均證稱：強盜後，我返
      回仁德鄉○○路住處後，再到我家對面統一超商打公用電
      話給丙○○的行動電話，丙○○就說要來載我，丙○○的
      手機當天都是丙○○本人在使用，我有看到丙○○拿那支
      手機使用等語，2 人所述大致相符，並有上開行動電話之
      通聯紀錄1 份在卷足佐（見警1 卷第121 頁），堪認於本
      件強盜案發當天，被告丙○○所有之0000000000號行動電
      話，並未借與乙○○使用甚明，被告丙○○上開置辯，顯
      與事實相違，實不足採。
（七）共同被告乙○○於偵查時雖供稱：我們當天4 人一起去夜
      市，丙○○、丁○○去吃東西，我和戊○○就先離開，沒
      和丙○○、丁○○2 人說要去做什麼等語。惟衡諸常情，
      倘被告丙○○、丁○○對於強盜計畫如確實無所知悉，何
      以乙○○、戊○○離去時，竟未質疑其等要去何處？甚且
      在不知其等方向之情形下，自行駕車離去？同案被告乙○○所供上情，顯與事理不符，要難採信。況乙○○、戊○○係在丙○○之自小客車內選定作案目標，乙○○交付槍
      枝予戊○○後，2 人始下車行搶之事實，業如前述，衡以
      自小客車車內空間之狹小，被告丙○○、丁○○豈有不知
      其2 人謀議強盜之計畫內容？且同案被告戊○○於警詢時
      供陳：乙○○在車上將槍交給我，並說要「擄肉」，當時
      丙○○、丁○○都在車上，他們沒有任何反應等語，參以
      ，被告丙○○、丁○○與乙○○之交情，其等若不贊成行
      搶者，理應會出聲反對，何以均無任何反應？堪認其等確
      有默示同意本件強盜犯行之計畫。參以，被告乙○○於96
      年7 月6 日警詢製作筆錄時，就其涉犯本件強盜犯行部分
      ，均坦認無訛，惟經承辦員警詢以：「依據戊○○之供述
      ，你與戊○○、丙○○、丁○○一起至臺南市○○路逛路
      ，事先在車上有分工，由戊○○與你下車行搶，丙○○與
      丁○○則開銀色日產之自客車在後面押車，做何解釋？」
      ，卻拒絕回答，衡諸常情，倘戊○○所言非實，乙○○大
      可明確否認，何以其竟選擇拒絕回答？益徵乙○○上開供
      述，顯係迴護被告丙○○、丁○○之意甚明。
（八）又共同實施犯罪行為之人，在合同意思範圍以內，各自分
      擔犯罪行為之一部，相互利用他人之行為，以達其犯罪之
      目的者，即應對於全部所發生之結果，共同負責（最高法
      院25年上字第2253號判例、28年上字第3110號判例參照）
      。本件強盜犯行，係由被告乙○○提議，並於被告丙○○
      之自小客車上謀議後，決定由乙○○、戊○○持槍下手強
      盜被害人戌○○、午○○之財物，丙○○、丁○○駕車尾
      隨押車，業認定如前。被告丙○○、丁○○於謀議時雖未
      明示參與，然其等於乙○○、戊○○強取戌○○之自小客
      車後，駕車尾隨其後，事後丙○○並會同丁○○駕車至臺
      南縣仁德鄉戊○○住處，接應戊○○返回高雄縣杉林鄉，
      復應乙○○之電話要求，單獨駕車至大坑山區接應乙○○
      ，已足認其等間就本件強盜犯行，確有犯意聯絡及行為分
      擔甚明。從而，被告乙○○、戊○○、丙○○、丁○○強
      盜犯行，堪以認定，被告丙○○、丁○○上開所辯均不足
      採。
八、事實欄六之(二)所載被告戊○○非法持有改造手槍部分：
    被告戊○○於收受乙○○交付如附表二編號所示之槍枝後
    ，旋將該槍枝藏放於巷內之花盆，嗣於翌日會同與同案被告
    乙○○取回，並交還被告乙○○自行保管之事實，業據被告
    戊○○自承在卷。又如附表四編號所示之槍枝（槍枝管制
    編號0000000000），經送鑑後認係由仿BERETTA 廠M9型半自
    動手槍所製造之槍枝，換裝土造金屬槍管而成之改造手槍，
    擊發功能正常，可供擊發適用子彈，認具殺傷力，業如前述
    。可認本件扣案之槍枝確係由仿BERETTA 廠M9型半自動手槍
    所製造之槍枝，換裝土造金屬槍管而成之改造手槍，屬槍砲
    彈藥刀械管制條例所管制之槍彈甚明。被告戊○○自同案被
    告乙○○手中收受上開槍枝後持有之，其非法持有可發射子
    彈具有殺傷力之改造手槍犯行已堪認定。
九、事實欄七所載被告乙○○竊盜部分：
    被告乙○○於上揭時、地竊取尚旺公司所有車牌2 面之事實
    ，業據被告乙○○坦承不諱，核與證人即尚旺公司員工辰○○證述之情節大致相符，並有臺南市警察局車輛協尋、尋獲
    電腦輸入單、贓物認領單、車號L3–8358號自小客車行車執
    照各1 紙附卷足憑（見警3 卷第67、68、70頁）。是依上開
    卷附之各項文書、證物等補強證據，已足資擔保被告上開任
    意性自白之真實性。被告乙○○犯行，堪以認定。
  綜上所述，本件事證明確，被告乙○○、戊○○、丁○○、丙○○、甲○○犯行均堪以認定。
乙、論罪科刑及沒收部分：
一、攜帶兇器部分：按刑法第321 條第1 項第3 款所謂之「兇器
    」，其種類並無限制，凡客觀上足對人之生命、身體、安全
    構成威脅，具有危險性即已足，並不以攜帶之初有行兇之意
    圖為必要，最高法院79年台上字第5253號判例可資參照。經
    查：
(一)、本件被告乙○○、丙○○、戊○○著手事實欄一之強盜犯行
    ，所持用如附表三編號所示之空氣槍1 支（槍枝管制編號
    0000000000），經送鑑結果，認係氣體動力式槍枝，以外接
    高壓氣體鋼瓶內氣體為發射動力，測試結果發射動能甚微，
    認不具殺傷力，固非屬槍砲彈藥刀械管制條例所列管之槍枝
    ，有上開刑事警察局96年9 月26日刑鑑字第0960128520號槍
    彈鑑定書在卷可佐；又所持用之短槍2 支，固未扣案，而無
    從認定是否具有殺傷力而屬槍砲彈藥刀械管制條例所列管之
    槍枝，姑不論上開槍枝是否可擊發、具有殺傷力，槍枝機身
    係屬金屬材質，質地堅韌，此為眾所週知之事理，是以之毆
    擊於人之身體，已足以危害人之生命、身體安全，更遑論係
    具有殺傷力之槍枝，以之射擊人之身體，更足以嚴重危害人
    之生命、身體安全，此為一般公眾所週知之事理。是上開2
    支槍枝足以危害他人之生命、身體之安全。
(二)、被告乙○○與綽號「細仔」之男子著手事實欄五之強盜犯行
    時，所持用之黑色槍枝2 支，雖亦未扣案，而無從認定是否
    具有殺傷力，然姑不論上開黑色槍枝有無殺傷力，衡諸常理
    ，一般而言，槍枝機身均為金屬材質，質地堅硬，以之毆擊
    人之身體，亦足以危害他人之生命、身體之安全。
(三)、被告乙○○、戊○○、丙○○、丁○○著手事實欄六之(一)強
    盜犯行時，所持用如附表二編號所示之改造手槍，具有殺
    傷力，屬槍砲彈藥刀械管制條例所列管之槍枝，業如前述，
    以之射擊於人之身體部位，將嚴重危害人之生命、身體之安
    全；至於所持用之另1 支黑色槍枝，係被告乙○○所有，且
    與如附表二編號所示之改造槍枝同型，業據被告乙○○供
    承在卷，雖未扣案，而無從確認有無殺傷力，然以質地堅硬
    、金屬材質之槍枝毆擊於人之身體，已足以危害人之生命、
    身體安全，更遑論係具有殺傷力之槍枝，以之射擊人之身體
    ，更足以嚴重危害人之生命、身體安全，此為一般公眾所週
    知之事理。是上開2 支槍枝足以危害他人之生命、身體之安
    全。
(四)、又被告乙○○著手事實欄七之竊盜犯行時，所持用之扳手1
    支，既用以拆卸自小客車車牌，顯見該器械質地堅硬，若持
    以行兇，客觀上足以對人生命、身體、安全構成危險性。
  綜上所述，上開槍枝、空氣槍、扳手，客觀上均足以危害人之
  生命、身體安全，而屬兇器，要堪認定，合先敘明。
二、論罪部分：
(一)、被告乙○○部分
  1.被告乙○○所為(1)事實欄一之部分，係犯槍砲彈藥刀械管制
    條例第8 條第4 項之非法持有可發射子彈具殺傷力之改造手
    槍罪、同條例第12條第4 項之非法持有具有殺傷力之子彈罪
    ；(2)事實欄二之部分，係犯刑法強盜罪而有刑法第321 條第
    1 項第4 款、第3 款之結夥攜帶兇器情形，為刑法第330 條
    第1 項之結夥攜帶兇器強盜罪；(3)事實欄三之部分，分別係
    犯刑法第346 條第1 項、第3 項之恐嚇取財既遂、恐嚇取財
    未遂罪（詳如附表一所載）；(4)事實欄四之部分，分別係犯
    刑法第306 條之侵入住宅附連圍繞之土地罪、同法第305 條
    之恐嚇危害安全罪；(5)事實欄五之部分，均係犯刑法強盜罪
    而有刑法第321 條第1 項第3 款之攜帶兇器情形，為刑法第
    330 條第1 項之攜帶兇器強盜罪（被害人庚○○部分）及同
    條第2 項之攜帶兇器加重強盜未遂罪（被害人酉○○、己○○、申○○部分）；(6)事實欄六之(一)之部分，係犯刑法強盜
    罪而有刑法第321 條第1 項第4 款、第3 款之結夥攜帶兇器
    情形，為刑法第330 條第1 項之結夥攜帶兇器強盜罪（被害
    人戌○○部分）及同條第2 項之結夥攜帶兇器強盜未遂罪（
    被害人午○○部分）；(7)事實欄七之部分，係犯刑法第321
    條第1 項第3 款之攜帶兇器竊盜罪。
  2.被告乙○○與綽號「阿智」、「阿傑」之男子，係未經丑○○同意，駕車逕行侵入丑○○上址住宅附連之晒穀場，業經
    認定如前，應論以刑法第306 條之侵入住宅附連圍繞之土地
    罪，檢察官起訴認此部分應成立同條之侵入住宅罪，容有誤
    會，應予更正。被告雖非法持有具有殺傷力之制式子彈、非
    制式霰彈各5 顆、1 顆，惟仍為單純一罪。再者，(1)事實欄
    一部分，被告以一行為同時持有可發射子彈具有殺傷力之改
    造手槍、具有殺傷力之制式子彈及制式霰彈，係以一行為觸
    犯非法持有可發射子彈具有殺傷力之槍枝及非法持有具有殺
    傷力之子彈罪為想像競合犯，應依刑法第55條之規定，從一
    重之持有槍枝罪處斷，檢察官起訴認此部分為數罪，容有誤
    會，併此敘明；(2)事實欄四部分，被告與綽號「阿智」、「
    阿傑」之男子，係同時向被害人丑○○、亥○○恫稱：「日
    後走路及生活小心點」等語，並以手出比手槍之姿勢，係一
    行為同時恐嚇丑○○、亥○○2 人，而侵害數法益，為想像
    競合犯，應依刑法第55條之規定，從一重罪處斷。檢察官雖
    未就被害人亥○○部分提起公訴，惟此部分既與上開有罪之
    部分，具有想像競合犯之裁判上一罪關係，自為起訴效力所
    及，併此敘明；(3)事實欄五部分，其先後對庚○○等四人著
    手於強盜之行為，時間具有密接性，場所復具有同一性，應
    評價為接續之一行為，係以一行為同時觸犯刑法第330 條第
    1 項、第2 項之攜帶兇器強盜罪、攜帶兇器強盜未遂罪，為
    想像競合犯，應依刑法第55條之規定，從一重之攜帶兇器強
    盜罪處斷；(4)事實欄六之(一)部分，其先後對戌○○、午○○
    著手於強盜之行為，時間具有密接性，場所復具有同一性，
    應評價為接續之一行為，係以一行為同時觸犯刑法第330 條
    第1 項、第2 項之結夥攜帶兇器強盜罪、結夥攜帶兇器強盜
    未遂罪，為想像競合犯，應依刑法第55條之規定，從一重之
    結夥攜帶兇器強盜罪處斷。被告乙○○所為如附表一編號1
    、4 、5 、9 所示之恐嚇取財犯行，雖已著手於恐嚇取財行
    為構成要件之實行，惟被害人並未交付財物，其行為尚屬未
    遂，爰依刑法第25條第2 項規定，減輕其刑。又就其所犯(1)
    如事實欄二所載強盜犯行，與同案被告戊○○、丙○○及2
    名真實姓名年籍不詳之成年男子間；(2)如事實欄三所載恐嚇
    取財犯行，與同案被告甲○○間；(3)如事實欄四所載侵入住
    宅、恐嚇犯行，與綽號「阿智」、「阿傑」之成年男子間；
    (4)如事實欄五所載強盜犯行，與綽號「細仔」之成年男子間
    ；(5)如事實欄六之(一)所載強盜犯行，與同案被告戊○○、丙○○、丁○○間，分別有犯意聯絡及行為分擔，各應論以共
    同正犯。其所犯上開數罪，犯意各別，行為互殊，應予分論
    併罰。
(二)、被告戊○○部分：
    被告戊○○所為(1)如事實欄之部分，係犯刑法強盜罪而有刑
    法第321 條第1 項第4 款、第3 款之結夥攜帶兇器情形，為
    刑法第330 條第1 項之結夥攜帶兇器強盜罪；(2)事實欄六之
    (一)之部分，係犯刑法強盜罪而有刑法第321 條第1 項第4 款
    、第3 款之結夥攜帶兇器情形，為刑法第330 條第1 項之結
    夥攜帶兇器強盜罪（被害人戌○○部分）及同條第2 項之結
    夥攜帶兇器強盜未遂罪（被害人午○○部分）；(3)事實欄六
    之(二)之部分，係犯槍砲彈藥刀械管制條例第8 條第4 項之非
    法持有可發射子彈具殺傷力之改造手槍罪。檢察官起訴所犯
    法條及罪名雖漏未引用槍砲彈藥刀械管制條例第8 條第4 項
    之非法持有可發射子彈具有殺傷力之改造手槍罪，惟起訴書
    業已明確載明此部分之犯罪事實，而為起訴之範圍，本院自
    得加以審理，此部分起訴法條應予補充更正。再者，就事實
    欄六之(一)部分，其先後對戌○○、午○○著手於強盜之行為
    ，時間具有密接性，場所復具有同一性，應評價為接續之一
    行為，係以一行為同時觸犯刑法第330 條第1 項、第2 項之
    結夥攜帶兇器強盜罪、結夥攜帶兇器強盜未遂罪，為想像競
    合犯，應依刑法第55條之規定，從一重之結夥攜帶兇器強盜
    罪處斷。又就其所犯(1)如事實欄二所載強盜犯行，與同案被
    告乙○○、丙○○及2 名真實姓名年籍不詳之成年男子間；
    (2)如事實欄六之(一)所載強盜犯行，與同案被告乙○○、丙○○、丁○○間，分別有犯意聯絡及行為分擔，各應論以共同
    正犯。其所犯上開3 罪，犯意各別，行為互殊，應予分論併
    罰。
(三)、被告丁○○所為事實欄六之(一)之部分，係犯刑法強盜罪而有
    刑法第321 條第1 項第4 款、第3 款之結夥攜帶兇器情形，
    為刑法第330 條第1 項之結夥攜帶兇器強盜罪（被害人戌○○部分）及同條第2 項之結夥攜帶兇器強盜未遂罪（被害人
    午○○部分）。被告先後對戌○○、午○○著手於強盜之行
    為，時間具有密接性，場所復具有同一性，應評價為接續之
    一行為，係以一行為同時觸犯刑法第330 條第1 項、第2 項
    之結夥攜帶兇器強盜罪、結夥攜帶兇器強盜未遂罪，為想像
    競合犯，應依刑法第55條之規定，從一重之結夥攜帶兇器強
    盜罪處斷。又就其上開強盜犯行，與同案被告乙○○、戊○○、丙○○間，有犯意聯絡及行為分擔，應論以共同正犯。
(四)、被告丙○○部分：
    被告丙○○所為(1)如事實欄之部分，係犯刑法強盜罪而有刑
    法第321 條第1 項第4 款、第3 款之結夥攜帶兇器情形，為
    刑法第330 條第1 項之結夥攜帶兇器強盜罪；(2)事實欄六之
    (一)之部分，係犯刑法強盜罪而有刑法第321 條第1 項第4 款
    、第3 款之結夥攜帶兇器情形，為刑法第330 條第1 項之結
    夥攜帶兇器強盜罪（被害人戌○○部分）及同條第2 項之結
    夥攜帶兇器強盜未遂罪（被害人午○○部分）。再者，就事
    實欄六之(一)部分，其先後對戌○○、午○○著手於強盜之行
    為，時間具有密接性，場所復具有同一性，應評價為接續之
    一行為，以一行為同時觸犯刑法第330 條第1 項、第2 項之
    結夥攜帶兇器強盜罪、結夥攜帶兇器強盜未遂罪，為想像競
    合犯，應依刑法第55條之規定，從一重之結夥攜帶兇器強盜
    罪處斷。就其所犯(1)如事實欄二所載強盜犯行，與同案被告
    乙○○、戊○○及2 名真實姓名年籍不詳之成年男子間；(2)
    如事實欄六之(一)所載強盜犯行，與同案被告乙○○、戊○○
    、丁○○間，分別有犯意聯絡及行為分擔，各應論以共同正
    犯。所犯上開2 罪，犯意各別，行為互殊，應予分論併罰。
(五)、被告甲○○所為事實欄三部分，分別係犯刑法第346 條第1
    項、第3 項之恐嚇取財既遂、恐嚇取財未遂罪（詳如附表一
    所載）。其所為如附表一編號1 、4 、5 、9 所示之恐嚇取
    財犯行，雖已著手於恐嚇取財行為構成要件之實行，惟被害
    人並未交付財物，其行為尚屬未遂，爰依刑法第25條第2 項
    規定，減輕其刑。被告甲○○就所犯如附表一所載各犯行，
    與同案被告乙○○間，分別有犯意聯絡及行為分擔，各應論
    以共同正犯。又所犯如附表一所示各罪，犯意各別，行為互
    殊，應予分論併罰。
三、原審適用槍砲彈藥刀械管制條例第8 條第4 項、第12條第4
    項，刑法第28條、第330 條第1 項、第2 項、第321 條第1
    項第3 款、第4 款、第346 條第1 項、第3 項、第305 條、
    第306 條、第55條、第25條第2 項、第41條第1 項、第51條
    第5 款、第38條第1 項第1 款、第2 款，刑法施行法第1 條
    之1 ，中華民國96年罪犯減刑條例第2 條第1 項第3 款、第
    7 條第1 項規定，並審酌各被告之量刑情形如下：
（一）被告乙○○部分：
      原審審酌被告乙○○前已有妨害兵役治罪條例、違反毒品
      危害防制條例等案件之刑事案件前科，有臺灣高等法院被
      告前案紀錄表1 份在卷可按，素行不佳，未經許可，持有
      改造手槍及子彈，對於他人安全及社會治安危害頗鉅；且
      正值壯年，不思憑己力正當賺取財物，竟先後多次攜帶兇
      器強盜、竊取他人財物，又依強盜所得之賽鴿腳上鴿主電
      話，先後向如附表一所示之被害人恐嚇取財；復因細故，
      即未經被害人丑○○同意，無故侵入丑○○上址住宅附連
      之晒穀場，並對丑○○、亥○○為恐嚇犯行，其行為已嚴
      重影響社會治安，且強押被害人巳○○、庚○○等人離去
      ，對被害人身心均造成重大危害，犯後亦僅坦認部分行為
      ，犯後態度不佳，及強盜、竊盜、恐嚇取財所得之財物價
      值、迄未與被害人達成和解，賠償其等損害等一切情狀，
      於各罪分別量處有期徒刑肆年，併科罰金新臺幣拾萬元，
      罰金如易服勞役以新臺幣貳仟元折算壹日，有期徒刑玖年
      ，恐嚇取財共玖罪，各處如附表一所示之刑（含從刑），
      均各減為如附表一所示減得之刑（詳如附表一所載）、有
      期徒刑月、伍月，各減為有期徒刑壹月拾伍日、貳月拾
      伍日、攜帶兇器強盜罪，處有期徒刑柒年陸月、有期徒刑
      捌年貳月，攜帶兇器竊盜罪，處有期徒刑柒月，並定其定
      執行刑為有期徒刑20年，併科罰金新台幣10萬元，罰金如
      易服勞役以新臺幣2 千元折算1 日。
（二）被告戊○○部分：
      審酌被告戊○○未經許可，持有改造手槍及子彈，對於他
      人安全及社會治安危害頗鉅；且正值壯年，不思憑己力正
      當賺取財物，竟先後2 次結夥3 人以上攜帶兇器強盜他人
      財物，其行為已嚴重影響社會治安，且強押被害人巳○○
      、戌○○、午○○等人，對被害人身心均造成重大危害，
      犯後亦僅坦認部分行為，犯後態度不佳，及強盜所得之財
      物價值、迄未與被害人達成和解，賠償其等損害等一切情
      狀，各罪分別量處有期徒刑玖年，有期徒刑捌年貳月，有
      期徒刑年貳月，併科罰金新臺幣伍萬元，罰金如易服勞
      役，以新臺幣貳仟元折算壹日，並定其應執行有期徒刑15
      年，併科罰金新臺幣5 萬元，罰金如易服勞役，以新臺幣
      2 千元折算1 日。
（三）被告丁○○部分：
      審酌被告丁○○正值壯年，不思憑己力正當賺取財物，竟
      結夥3 人以上攜帶兇器強盜他人財物，其行為已嚴重影響
      社會治安，且強押被害人戌○○、午○○等人，對被害人
      身心均造成重大危害，犯後否認犯行，態度不佳，惟念及
      其尚無任何刑事前科，經法院判處有期徒之情形，有臺灣
      高等法院被告前案紀錄表1 份在卷足參，素行尚佳，及強
      盜所得之財物價值、迄未與被害人達成和解，賠償其等損
      害等一切情狀，量處有期徒刑8 年6 月。
（四）被告丙○○部分：
      審酌被告丙○○前79年間，因懲治盜罪條例案件，經臺灣
      高等法院臺南分院79年度上重訴字第752 號判處無期徒刑
      確定，於92年4 月17日假釋出監，並付保護管束中等情，
      有臺灣高等法院被告前案紀錄表1 份在卷可按，雖不構成
      累犯，惟其仍不知悔悟，不思憑己力正當賺取財物，先後
      2 次結夥3 人以上攜帶兇器強盜他人財物，其行為已嚴重
      影響社會治安，且強押被害人巳○○、戌○○、午○○等
      人，對被害人身心均造成重大危害，且犯後猶否認犯行，
      態度不佳，及強盜所得之財物價值、迄未與被害人達成和
      解，賠償其等損害等一切情狀，分別量處有期徒刑9 年、
      8 年6 月，並定其應執行有期徒刑13年。
（五）被告甲○○部分：
      審酌被告甲○○年值青壯，未能力圖進取，竟以恐嚇為手
      段而謀取錢財，實屬不該，且其犯罪後否認犯行，亦未與
      被害人達成和解，毫無悔意，惟念及其尚無任何刑事前案
      ，經法院判處有期徒刑之情形，有臺灣高等法院被告前案
      紀錄表1 份在卷足參，素行尚佳，並考量各罪犯罪情節輕
      重，被害法益多寡等一切情狀，分別量處如附表一所示之
      刑。又其所犯如附表一所示之恐嚇取財罪、恐嚇取財未遂
      罪，其犯罪時間，均在96年4 月24日以前，悉合於中華民
      國96年罪犯減刑條例所定減刑條件，應依該條例第2 條第
      1 項第3 款規定減其宣告刑二分之一，並定其應執行之刑
      為有期徒刑1 年10月。
四、沒收部分：
(一)、扣案如附表二編號所示可發射子彈具殺傷力之改造槍枝1
    支、編號所示具有殺傷力之制式子彈3 顆，均為違禁物，
    不論屬於犯人與否，均應依刑法第38條第1 項第1 款規定，
    沒收之。又上開如附表二編號、所示之槍彈及如附表二
    編號所示已不具殺傷力之子彈（詳如附表二編號所載）
    ，亦為被告乙○○、戊○○、丙○○、丁○○犯上開事實欄
    六之(一)之強盜犯行所用之物，附表二編號、，基於共犯
    責任共同原則，應依刑法第38條第1 項第2 款規定，沒收之
    ，附表二編號之物既經試射而滅失，即毋庸沒收。至於附
    表二編號所示之非制式霰彈1 顆，經鑑驗結果，雖認具有
    殺傷力，惟已因試射而不具殺傷力，已非槍砲彈藥刀械管制
    條例所列管之子彈，非屬違禁物，毋庸宣告沒收。
(二)、再者，如附表三所示之物，分別為被告戊○○、丙○○、甲○○、乙○○所有，業據其等供述在卷，且係分別供其等犯
    罪所用之物，均應依刑法第38條第1 項第2 項之規定，沒收
    之（詳如附表三所載）。
(三)、扣案如附表四所示之物，雖分別為被告乙○○、戊○○所有
    之物，惟均與本案犯行無關，爰均不予宣告沒收（詳如附表
    四所載）。
(四)、至於(1)被告乙○○、戊○○、丙○○等人犯事實欄一所載強
    盜犯行，所用之短槍2 支；(2)被告乙○○與「細仔」之男子
    犯事實欄五所載強盜犯行，所用之黑色槍枝2 支；(3)被告乙○○、戊○○、丙○○、丁○○犯事實欄六之(一)所載強盜犯
    行，所用之黑色槍枝1 支（被告乙○○所有），雖分別為供
    犯罪所用之物，惟因未扣案，無從認定該等槍枝具有殺傷力
    ，而屬列管之違禁物。且除(3)之黑色槍枝，係屬被告乙○○
    所有外，並無證據證明其餘(1)、(2)之槍枝係屬被告等人所有
    ，至於(3)之黑色槍枝部分，亦因被告乙○○於案發後，持之
    試射發生膛炸而丟棄等情，業據被告乙○○供述在卷。是為
    避免日後執行之困難，上開槍枝均不予宣告沒收。
五、經核原判決認事用法並無不合，量刑亦屬適當，檢察官上訴
    謂乙○○、丙○○、甲○○部分量刑過輕（被告乙○○已坦
    承認罪並撤回上訴），被告戊○○上訴否認強盜，被告丁○○、丙○○、甲○○上訴否認犯罪，均為無理由，均應予駁
    回。
丙、不另為無罪之諭知部分
一、公訴意旨略以：(一)被告乙○○明知可發射子彈具有殺傷力之
    改造手槍及子彈為管制物品，非經中央主管機關許可，不得
    擅自持有，竟基於未經許可而持有可發射子彈具殺傷力改造
    手槍及制式子彈之犯意，於不詳時、地，自真實姓名年籍不
    詳綽號「倔強」之成年男子，以不詳代價，取得具有殺傷力
    之仿BERETTA 廠M9型半自動手槍製造之改造手槍1 支（未扣
    案）而持有之；(二)、另被告戊○○持上開改造手槍跳出車門
    追趕戌○○之際，彈匣、子彈掉落地上，遂將上開槍枝藏放
    在某巷子內之花盆下後。因認被告乙○○、戊○○2 人分別
    涉犯槍砲彈藥刀械管制條例第8 條第4 項之非法持有可擊發
    子彈具有殺傷力之改造手槍罪嫌。
二、公訴人認被告乙○○、戊○○2 人分別涉有非法持有改造手
    槍罪，無非係以被告乙○○、戊○○於警詢及偵查中之供述
    ，為其論據。
三、被告乙○○雖曾自白稱：在臺南市○○路強盜案時，是由我
    及戊○○分別持1 支黑色92改造手槍強盜，該2 支92改造手
    槍是我朋友綽號「倔強（客語發音）」之男子，臨死前給我
    的等語；被告戊○○則供稱：乙○○將上開2 支黑色手槍交
    給我，戌○○開車門跑出去，我也下車跟著跑出去，我把槍
    藏在巷子裡面的角落等語。惟警方並未另外扣得上開主文宣
    告沒收以外之任何槍彈作為佐證，亦無法認定該黑色手槍究
    有無殺傷力。況被告乙○○復供陳：我與戊○○在臺南市所
    犯強盜案共持2 把槍，1 把是警方所查扣之改造手槍，另1
    把是我與戊○○作案後，在大坑山區試槍時因膛炸損壞，我
    就拿去高雄市紅毛港五里聯合巡守隊辦公室旁的橋上往出海
    口方向丟棄等語。其已明確供述該支未扣案之黑色手槍於試
    射時膛炸一情，足認該支未扣案之黑色手槍應無殺傷力甚明
    。此外，亦乏其他積極事證足供查明被告乙○○、戊○○上
    開自白與事實相符，則揆諸上開法條說明，自不足為被告乙○○、戊○○有罪之認定，本應分別為無罪之諭知，惟此部
    分與被告乙○○、戊○○上開非法持有改造手槍有罪部分，
    為單純之一罪關係，爰不另為無罪之諭知。
丁、被告丙○○經合法傳喚無正當理由拒不到庭，爰不待其陳述
    而逕行判決。
據上論結，應依刑事訴訟法第368條、第371條，判決如主文。
本案經檢察官許美女到庭執行職務。
中    華    民    國    98    年    3     月    16    日
              刑事第六庭    審判長法  官  王憲義
                                  法  官  邱永貴
                                  法  官  張盛喜
以上正本證明與原本無異。
強盜、非法持有槍支部分如不服本判決應於收受本判決後10日內
向本院提出上訴書狀，其未敘述上訴理由者，並得於提起上訴後
10日內向本院補提理由書狀（均須按他造當事人之人數附繕本）
「切勿逕送上級法院」。其餘部分（竊盜、恐嚇取財、侵入住宅
、恐嚇危害安全）不得上訴。
中    華    民    國    98    年    3     月    16    日
                                  書記官  黃一秋
其餘部分（竊盜、恐嚇取財、侵入住宅、恐嚇危害安全）不得上
訴。
附錄本判決論罪科刑法條：
槍砲彈藥刀械管制條例第8 條未經許可，製造、販賣或運輸鋼筆
槍、瓦斯槍、麻醉槍、獵槍、空氣槍或第4 條第1 項第1 款所定
其他可發射金屬或子彈具有殺傷力之各式槍砲者，處無期徒刑或
5 年以上有期徒刑，併科新臺幣1 千萬元以下罰金。
未經許可，轉讓、出租或出借前項所列槍枝者，處5 年以上有期
徒刑，併科新臺幣1 千萬元以下罰金。
意圖供自己或他人犯罪之用，而犯前二項之罪者，處無期徒刑或
7 年以上有期徒刑，併科新臺幣1 千萬元以下罰金。
未經許可，持有、寄藏或意圖販賣而陳列第1 項所列槍枝者，處
3 年以上10年以下有期徒刑，併科新臺幣700 萬元以下罰金。
第 1 項至第 3 項之未遂犯罰之。
槍砲彈藥刀械管制條例第12條未經許可，製造、販賣或運輸子彈
者，處1 年以上7 年以下有期徒刑，併科新台幣500 萬元以下罰
金。
未經許可，轉讓、出租或出借子彈者，處6 月以上5 年以下有期
徒刑，併科新台幣300 萬元以下罰金。
意圖供自己或他人犯罪之用，而犯前二項之罪者，處3 年以上10
年以下有期徒刑，併科新台幣700 萬元以下罰金。
未經許可，持有、寄藏或意圖販賣而陳列子彈者，處5 年以下有
期徒刑，併科新台幣300 萬元以下罰金。
第 1 項至第 3 項之未遂犯罰之。
中華民國刑法第305條
以加害生命、身體、自由、名譽、財產之事，恐嚇他人致生危害
於安全者，處2 年以下有期徒刑、拘役或3 百元以下罰金。
中華民國刑法第306條
無故侵入他人住宅、建築物或附連圍繞之土地或船艦者，處1 年
以下有期徒刑、拘役或3 百元以下罰金。
無故隱匿其內，或受退去之要求而仍留滯者，亦同。
中華民國刑法第321條
犯竊盜罪而有左列情形之一者，處6 月以上、5 年以下有期徒刑
：
一、於夜間侵入住宅或有人居住之建築物、船艦或隱匿其內而犯
    之者。
二、毀越門扇、牆垣或其他安全設備而犯之者。
三、攜帶兇器而犯之者。
四、結夥三人以上而犯之者。
五、乘火災、水災或其他災害之際而犯之者。
六、在車站或埠頭而犯之者。
前項之未遂犯罰之。
中華民國刑法第330 條
犯強盜罪而有第321 條第1 項各款情形之一者，處7 年以上有期
徒刑。
前項之未遂犯罰之。
中華民國刑法第346條
意圖為自己或第三人不法之所有，以恐嚇使人將本人或第三人之
物交付者，處6 月以上5 年以下有期徒刑，得併科1 千元以下罰
金。
以前項方法得財產上不法之利益，或使第三人得之者，亦同。
前二項之未遂犯罰之。
附表一：
┌──┬────┬─────┬───────┬──────┬──────────┐
│編號│被害人  │犯罪時間與│匯款時間、地點│所犯法條    │所處宣告刑及減得之刑│
│    │        │賽鴿數量  │及金額        │            │                    │
├──┼────┼─────┼───────┼──────┼──────────┤
│ 1  │壬○○  │96年2 月12│  未匯款      │刑法第346 條│處有期徒刑肆月，如附│
│    │        │日下午2 時│              │第3 項、第1 │表三編號所示之行動│
│    │        │許；12隻  │              │項恐嚇取財未│電話壹具，沒收之；減│
│    │        │          │              │遂罪        │為有期徒刑貳月，如附│
│    │        │          │              │            │表三編號所示之行動│
│    │        │          │              │            │電話壹具，沒收之。  │
├──┼────┼─────┼───────┼──────┼──────────┤
│ 2  │卯○○  │96年2 月12│同日下午2 時30│刑法第346 條│處有期徒刑捌月，如附│
│    │        │日下午2 時│分許，於華南銀│第1 項恐嚇取│表三編號所示之行動│
│    │        │許；7 隻  │行內埔分行匯款│財既遂罪    │電話壹具，沒收之；減│
│    │        │          │15,060元至上開│            │為有期徒刑肆月，如附│
│    │        │          │張修貞之存款帳│            │表三編號所示之行動│
│    │        │          │戶            │            │電話壹具，沒收之。  │
├──┼────┼─────┼───────┼──────┼──────────┤
│ 3  │寅○○  │96年2 月12│同日下午3 時許│刑法第346 條│處有期徒刑捌月，如附│
│    │        │日下午2 時│，於土地銀行鳳│第1 項恐嚇取│表三編號所示之行動│
│    │        │許；8 隻  │北分行匯款    │財既遂罪    │電話壹具，沒收之；減│
│    │        │          │10,045 元 （起│            │為有期徒刑肆月，如附│
│    │        │          │訴書誤載為100 │            │表三編號所示之行動│
│    │        │          │萬45元，應予更│            │電話壹具，沒收之。  │
│    │        │          │正）至上開張修│            │                    │
│    │        │          │貞之存款帳戶  │            │                    │
├──┼────┼─────┼───────┼──────┼──────────┤
│ 4  │鍾清元（│96年2 月12│  未匯款      │刑法第346 條│處有期徒刑肆月，如附│
│    │起訴書誤│日下午2 時│              │第3 項、第1 │表三編號所示之行動│
│    │載「鐘」│許；5 隻  │              │項恐嚇取財未│電話壹具，沒收之；減│
│    │清元，應│          │              │遂罪        │為有期徒刑貳月，如附│
│    │予更正）│          │              │            │表三編號之行動電話│
│    │        │          │              │            │壹具，沒收之。      │
├──┼────┼─────┼───────┼──────┼──────────┤
│ 5  │未○○  │96年2 月12│  未匯款      │刑法第346 條│處有期徒刑肆月，如附│
│    │        │日下午2 時│              │第3 項、第1 │表三編號所示之行動│
│    │        │許；8隻   │              │項恐嚇取財未│電話壹具，沒收之；減│
│    │        │          │              │遂罪        │為有期徒刑貳月，如附│
│    │        │          │              │            │表三編號所示之行動│
│    │        │          │              │            │電話壹具，沒收之。  │
├──┼────┼─────┼───────┼──────┼──────────┤
│ 6  │癸○○  │96年2 月12│同日下午5 時20│刑法第346 條│處有期徒刑捌月，如附│
│    │        │日下午2 時│分許，於萬巒郵│第1 項恐嚇取│表三編號所示之行動│
│    │        │許；7 隻  │局匯款20,000元│財既遂罪    │電話壹具，沒收之；減│
│    │        │          │至上開張修貞之│            │為有期徒刑肆月，如附│
│    │        │          │存款帳戶      │            │表三編號所示之行動│
│    │        │          │              │            │電話壹具，沒收之。  │
├──┼────┼─────┼───────┼──────┼──────────┤
│ 7  │辛○○  │96年2 月12│同日下午4 時許│刑法第346 條│處有期徒刑捌月，如附│
│    │        │日下午3 時│，於潮洲郵局匯│第1 項恐嚇取│表三編號所示之行動│
│    │        │許；10隻  │款20,035元至上│財既遂罪    │電話壹具，沒收之；減│
│    │        │          │開張修貞之存款│            │為有期徒刑肆月，如附│
│    │        │          │帳戶          │            │表三編號所示之行動│
│    │        │          │              │            │電話壹具，沒收之。  │
├──┼────┼─────┼───────┼──────┼──────────┤
│ 8  │子○○  │96年2 月12│於翌（13）日上│刑法第346 條│處有期徒刑捌月，如附│
│    │        │日下午3 時│午某時，於兆豐│第1 項恐嚇取│表三編號所示之行動│
│    │        │許；12隻  │銀行屏東分行，│財既遂罪    │電話壹具，沒收之；減│
│    │        │          │以無摺存款方式│            │為有期徒刑肆月，如附│
│    │        │          │，將31,078元存│            │表三編號所示之行動│
│    │        │          │入上開張修貞之│            │電話壹具，沒收之。  │
│    │        │          │存款帳戶內    │            │                    │
├──┼────┼─────┼───────┼──────┼──────────┤
│ 9  │曾東山  │96年2 月12│  未匯款      │刑法第346 條│處有期徒刑肆月，如附│
│    │        │日下午5 時│              │第3 項、第1 │表三編號所示之行動│
│    │        │許        │              │項恐嚇取財未│電話壹具，沒收之；減│
│    │        │          │              │遂罪        │為有期徒刑貳月，如附│
│    │        │          │              │            │表三編號所示之行動│
│    │        │          │              │            │電話壹具，沒收之。  │
└──┴────┴─────┴───────┴──────┴──────────┘
附表二：
┌──┬───────────┬───────────┬────────────┐
│編號│扣押物名稱            │鑑定結果              │備註                    │
├──┼───────────┼───────────┼────────────┤
│  │由仿BERRTA廠M9型半自動│可發射子彈具有殺傷力。│屬違禁物，就被告乙○○、│
│    │手槍所製造之槍枝，換裝│                      │戊○○所犯非法持有改造手│
│    │土造金屬槍管而成之改造│                      │槍罪，各應依刑法第38 條 │
│    │手槍壹支（含金屬槍匣壹│                      │第1 項第1 款規定，沒收之│
│    │只）。                │                      │。復為事實欄六之(一)強盜犯│
│    │                      │                      │行所用之物，且為被告林國│
│    │                      │                      │強所有之物，基於共犯責任│
│    │                      │                      │共同原則，就被告乙○○、│
│    │                      │                      │戊○○、丙○○、丁○○所│
│    │                      │                      │犯結夥攜帶兇器強罪部分，│
│    │                      │                      │依刑法第38條第1 項第2款 │
│    │                      │                      │規定，宣告沒收。        │
├──┼───────────┼───────────┼────────────┤
│  │制式子彈顆          │認均係口徑9mm 之制式子│屬違禁物，屬違禁物，就被│
│    │                      │彈，均可擊發，具殺傷力│告乙○○所犯非法持有改造│
│    │                      │。                    │手槍罪部分，應依刑法第38│
│    │                      │                      │條第1 項第1 款規定，沒收│
│    │                      │                      │之。復為事實欄六之(一)強盜│
│    │                      │                      │犯行所用之物，且為被告林│
│    │                      │                      │國強所有之物，基於共犯責│
│    │                      │                      │任共同原則，就被告乙○○│
│    │                      │                      │、戊○○、丙○○、丁○○│
│    │                      │                      │所犯結夥攜帶兇器強罪部分│
│    │                      │                      │，依刑法第38條第1 項第2 │
│    │                      │                      │款規定，宣告沒收。      │
├──┼───────────┼───────────┼────────────┤
│  │制式子彈顆（即採樣試│認均係口徑9mm 之制式子│採樣試射之2 顆制式子彈，│
│    │射之制式子彈貳顆及無殺│彈，其採樣2 顆試射，均│雖認可擊發具有殺傷力，惟│
│    │傷力之制式子彈壹顆部分│可擊發，認具殺傷力；其│因已試射而不具殺傷力；另│
│    │）                    │餘1 顆，彈底具撞擊痕跡│1 顆子制式子彈經試射結果│
│    │                      │，經試射，無擊發，認不│不具殺傷力，均已非槍砲彈│
│    │                      │具殺傷力。            │藥刀械管制條例所規定之子│
│    │                      │                      │彈，而不屬違禁物。又上開│
│    │                      │                      │子彈，雖亦係供犯事實欄六│
│    │                      │                      │之(一)強盜犯行所用之物，且│
│    │                      │                      │為被告乙○○所有之物，惟│
│    │                      │                      │既經試射而滅失，爰毋庸沒│
│    │                      │                      │收。                    │
├──┼───────────┼───────────┼────────────┤
│  │非制式霰彈壹顆        │認係非制式霰彈，由制式│經鑑驗結果，雖認可擊發、│
│    │                      │霰彈換裝金屬彈丸而成，│具有殺傷力，但因已試射而│
│    │                      │經試射，可擊發，認具殺│不具殺傷力，已非槍砲彈藥│
│    │                      │傷力。                │刀械管制條例所規定之子彈│
│    │                      │                      │，而非違禁物，爰不予宣告│
│    │                      │                      │沒收。                  │
└──┴───────────┴───────────┴────────────┘
附表三：
┌──┬─────────────┬───┬────┬─────────────┐
│編號│沒收物名稱及數量          │所有人│扣案與否│ 備              註       │
│    │                          │      │        │                          │
├──┼─────────────┼───┼────┼─────────────┤
│  │TASCO空氣槍壹支           │戊○○│已扣案  │供犯事實欄二所載強盜犯行所│
│    │                          │      │        │用之物，基於共犯責任共同原│
│    │                          │      │        │則，依刑法第38條第1 項第2 │
│    │                          │      │        │款規定，沒收之。          │
├──┼─────────────┼───┼────┼─────────────┤
│  │NOKIA 牌行動電話壹具（含門│丙○○│已扣案  │供犯事實欄二所載強盜犯行所│
│    │號0000000000號SIM 卡壹枚，│      │        │用之物，基於共犯責任共同原│
│    │手機序號：000000000000000 │      │        │則，依刑法第38條第1 項第2 │
│    │號）                      │      │        │款規定，沒收之。          │
├──┼─────────────┼───┼────┼─────────────┤
│  │Panasonic 牌X88 型銀色行動│甲○○│未扣案  │供犯事實欄三所載恐嚇取財犯│
│    │電話壹具（IEMI序號：352895│      │        │行所用之物，雖未扣案，惟無│
│    │00000000號，不含門號092709│      │        │證據證明已滅失，基於共犯責│
│    │2642號SIM卡壹枚）         │      │        │任共同原則，依刑法第38條第│
│    │                          │      │        │1 項第2 款規定，沒收之。至│
│    │                          │      │        │於門號0000000000號行動電話│
│    │                          │      │        │SIM 卡，雖亦為事實欄三之恐│
│    │                          │      │        │嚇取財犯行所用之物，惟該行│
│    │                          │      │        │動電話門號非被告乙○○、宋│
│    │                          │      │        │偉銓所申辦，且亦無證據證明│
│    │                          │      │        │仍其2 人所有，是上開行動電│
│    │                          │      │        │話SIM 卡部分，不予沒收。  │
├──┼─────────────┼───┼────┼─────────────┤
│  │扳手壹支                  │乙○○│未扣案  │犯犯事實欄七所載竊盜犯行所│
│    │                          │      │        │用之物，雖未扣案，惟無證據│
│    │                          │      │        │證明已滅失，仍應依刑法第38│
│    │                          │      │        │條第1項第2款規定，沒收之。│
└──┴─────────────┴───┴────┴─────────────┘
附表四：
┌──┬─────────────────────┬──────────┐
│編號│扣押物名稱及數量                          │備               註 │
├──┼─────────────────────┼──────────┤
│  │安非他命吸器壹組                          │雖均屬被告乙○○所有│
├──┼─────────────────────┤，惟編號至之物，│
│  │中華電信IC卡貳張（編號IC07C016、IC07C024）│均與本案犯行無關，爰│
├──┼─────────────────────┤不予宣告沒收。      │
│  │LAMEI電擊棒壹支                           │                    │
├──┼─────────────────────┤                    │
│  │統一發票肆拾捌張                          │                    │
├──┼─────────────────────┼──────────┤
│  │DBTEL行動電話壹具（序號00000000000000）   │雖為被告戊○○所有，│
│    │                                          │惟無證據證明與本案有│
│    │                                          │關聯性，是不予宣告沒│
│    │                                          │收。                │
├──┼─────────────────────┼──────────┤
│  │咖啡色背包壹個                            │為被告乙○○所有，雖│
│    │                                          │用以置放附表二編號│
│    │                                          │所示之槍枝，然背包原│
│    │                                          │即係被告平日所用之物│
│    │                                          │，用以置放隨身物品，│
│    │                                          │要與一般人無異，核與│
│    │                                          │本件犯行無直接之關聯│
│    │                                          │，爰不予宣告沒收。  │
└──┴─────────────────────┴──────────┘


司法院資訊處製作；財團法人民間司法改革基金會備份。
